【裁判字號】    99,重訴,6
【裁判日期】    990423
【裁判案由】    毒品危害防制條例
【裁判全文】
臺灣士林地方法院刑事判決               99年度重訴字第6號
公  訴  人  臺灣士林地方法院檢察署檢察官
被      告  丙○○
選任辯護人  張振興律師
被      告  甲○○
指定辯護人  謝維仁律師
上列被告因違反毒品危害防制條例案件，經檢察官提起公訴（98
年度偵字第14557 號、第15292 號、99年度偵字第1814號），本
院判決如下：
    主  文
丙○○、甲○○共同犯製造第二級毒品罪，丙○○處有期徒刑柒
年陸月，甲○○處有期徒刑伍年陸月。扣案如附表一所示之物、
未扣案之行動電話門號0000000000號SIM 卡壹張均沒收，未扣案
之行動電話門號0000000000號SIM 卡壹張，如全部或一部不能沒
收時，追徵其價額。
    事  實
一、丙○○、甲○○均明知甲基安非他命為毒品危害防制條例第
    2 條第2 項第2 款所列之第二級毒品，依法不得製造，竟共
    同基於製造第二級毒品甲基安非他命之反覆、延續之單一犯
    意聯絡，丙○○先於民國98年5 月間承租位於臺北縣新莊市
    ○○路287 號3 樓及同縣市○○○路72巷25號10樓等兩處房
    屋供作製造毒品處所，自98年8 月間起，利用附表一編號1
    至編號104 所示之設備及化工原料，先從感冒藥錠萃取出第
    四級毒品先驅原料假麻黃鹼作為前段原料，再採傳統艾蒙德
    法（起訴書誤載為「紅磷法」）三階段製毒方式（鹵化、氫
    化、純化），在上開二處所製成可供施用之第二級毒品甲基
    安非他命，期間丙○○並使用以其名義申辦之門號00000000
    00號行動電話連繫購買製毒所需之化工原料，甲○○則陪同
    丙○○購買、搬運製毒所需化學原料，並將丙○○帶回臺北
    縣三重市○○路12巷10號2 樓住處之液態半成品（俗稱滷水
    ）放入冰箱冷藏室內進行結晶純化步驟。嗣於98年10月28日
    上午10時30分許、同日下午2 時43分許，分別為調查員會同
    警方，持搜索票前往上揭處所查獲，並扣得如附表一編號1
    至106 所示之物，而悉上情。
二、案經法務部調查局臺北縣調查站移送及臺北縣政府警察局新
    莊分局報告臺灣士林地方法院檢察署檢察官偵查起訴。
    理  由
壹、程序部分：
一、按被告以外之人於審判外之言詞或書面陳述，除法律有規定
    者外，不得作為證據，刑事訴訟法第159 條第1 項定有明文
    ；又被告以外之人未於審判中，以證人身分依法定程序到場
    具結陳述，並接受被告之詰問，又無同法第159 條之3 所列
    各款情形之一者，其於檢察事務官、司法警察官或司法警察
    調查中所為之陳述，縱具有特別可信之情況，且為證明犯罪
    事實存否所必要者，仍無證據能力，不得採為斷罪證據（最
    高法院97年度臺上字第1585號、97年度臺上字第224 號判決
    參照）。本件被告丙○○之辯護人辯稱：證人陳韻竹98年10
    月28日於法務部調查局臺北縣調查站之證述，為被告以外之
    人於審判外之陳述，無證據能力等語（本院卷第140 頁），
    經查，證人陳韻竹並未於審判中以證人身分到庭具結陳述、
    接受詰問，且無刑事訴訟法第159 條之3 所列各款情形，揆
    諸上開說明，其於98年10月28日於法務部調查局臺北縣調查
    站所為之審判外陳述，應無證據能力。
二、次按刑事訴訟法第159 條第1 項所謂「除法律有規定者外」
    ，係指同法第159 條之1 至第159 條之5 及第206 條等規定
    ；又法院或檢察官得囑託醫院、學校或其他相當之機關、團
    體為鑑定，或審查他人之鑑定，並準用第203 條至第206 條
    之1 之規定，鑑定之經過及其結果，應命鑑定人以言詞或書
    面報告，刑事訴訟法第208 條第1 項前段、第206 條第1 項
    亦有明定。卷附法務部調查局98年12月24日調科壹字第0980
    0619200 號鑑定書（99年度偵字第1814號卷，下稱偵1814號
    卷，第6 至14頁）為臺灣士林地方法院檢察署檢察官指揮法
    務部調查局臺北縣調查站，依刑事訴訟法第208 條第1 項規
    定，囑託法務部調查局毒品防制處所為之鑑定（98年度偵字
    第14557 號卷，下稱偵14557 號卷，第128 頁），依刑事訴
    訟法第198 條、第206 條規定，其性質屬鑑定報告，且該鑑
    定報告對於鑑驗方法、鑑驗經過、鑑驗結果均有說明，實施
    鑑定之人即法務部調查局毒品防制處人員乙○○並於本院具
    結作證，經檢察官、被告、辯護人交互詰問檢視其鑑定內容
    ，依刑事訴訟法第159 條第1 項規定，屬傳聞法則之例外，
    應有證據能力。
三、卷附被告丙○○持用之門號0000000000號行動電話於98年5
    月31日之通訊監察譯文（如附表二編號1 、2 所示）、被告
    丙○○、甲○○共同持用之門號0000000000號、0000000000
    號、0000000000號行動電話自98年8 月26日起至98年10月20
    日止之通訊監察譯文（如附表二編號3 至19所示），各係依
    臺灣基隆地方法院於98年5 月27日核發之98年聲監字第221
    號通訊監察書、本院於98年8 月11日、98年9 月4 日、98年
    10月6 日核發之98年聲監字第417 號、98年聲監續字第464
    號、98年聲監字第514 號（受監察門號為綽號「佩姐」之人
    使用之門號0000000000號）通訊監察書所為之通訊監察紀錄
    ，有上開通訊監察書影本及通訊監察書電話附表在卷可稽（
    98年度聲搜字第1441號卷，下稱聲搜卷第3 至9 頁、偵1455
    7 號卷第90、91頁），警方依上揭通訊監察書之許可所為之
    通訊監察，自屬依法取得之證據，且被告丙○○、甲○○及
    辯護人均表示對該等通訊監察譯文之證據能力無意見（本院
    卷第77、79、80頁、第99頁背面、第131 頁、第132 頁背面
    、第135 、137 頁），自得採為證據。
四、復按被告以外之人於審判外之陳述，雖不符合同法第159 條
    之1 至第159 條之4 之規定，但經當事人於審判程序同意作
    為證據，法院審酌該言詞陳述或書面陳述作成時之情況，認
    為適當者，亦得為證據，刑事訴訟法第159 條之5 第1 項定
    有明文。除上述證據外，本判決後述所引用之其他傳聞證據
    ，當事人於本院準備程序及審判期日均表示無意見而不予爭
    執，本院審酌上開證據資料製作時之情況，尚無違法不當及
    證明力明顯過低之瑕疵，亦認為以之作為證據應屬適當，依
    刑事訴訟法第159 條之5 第1 項規定，應均具證據能力。
貳、實體部分：
一、訊據被告甲○○坦承知悉被告丙○○於上開二處所製造毒品
    甲基安非他命，並與被告丙○○共同購買、搬運製毒所需化
    學原料，將毒品甲基安非他命液態半成品放入冰箱進行結晶
    （98年度偵字第15292 號卷，下稱偵15292 號卷，第10、11
    、57、58、75、102 頁、本院卷第76頁正、背面、第80頁背
    面、第126 頁），被告丙○○固坦承於上開時地以上開方法
    製造第二級毒品甲基安非他命（偵14557 號卷第104 、111
    、112 頁、本院卷第28頁、第76頁背面、第96頁背面、第12
    6 頁），惟辯稱：伊僅進行至「氫化」階段，後續步驟伊不
    太會做，製造出的滷水味道很臭，結晶很細，吸食後沒有效
    果，沒有人會買，僅為半成品而非成品，在五工一路製毒地
    點遭查獲之毒品甲基安非他命1 包（扣押物編號A-135） 係
    伊向他人購買供己施用所餘，並非伊製造之甲基安非他命成
    品；被告甲○○不知如何製造毒品甲基安非他命，被告甲○○未與伊共同製毒云云。其辯護人則辯稱：被告丙○○製毒
    僅及於滷水階段，縱有些微結晶出現，並非可供販售之成品
    ，被告丙○○製造第二級毒品應屬未遂云云。
二、經查：
  (一)被告丙○○、甲○○持用之上開門號經法務部調查局臺北縣
    調查站依臺灣基隆地方法院、本院核發之上開通訊監察書實
    施通訊監察期間，發現被告丙○○、甲○○涉嫌共同製造第
    二級毒品甲基安非他命犯行，依行動電話通聯基地臺及被告
    丙○○於98年5 月31日與林姓房東之通話內容，查悉被告丙○○於臺北縣新莊市○○○路72巷25號10樓房屋（下稱五工
    一路製毒地點）從事製毒，經調查人員實施行動蒐證，發現
    被告丙○○、甲○○於98年9 月26日16時25分共同將氫氣筒
    搬入新莊市○○路287 號（下稱新樹路製毒地點），乃持本
    院核發之98年聲搜字第1438號搜索票前往上開二址搜索，於
    五工一路製毒地點查獲被告丙○○、前往交付附表一編號10
    4 之不明藥丸3 袋不知情之證人吳世雄，於新樹路製毒地點
    查獲證人黃健傑，並分別查扣附表一所示之物，有前揭通訊
    監察書3 份、通訊監察譯文1 份、蒐證照片20幀、本院98年
    聲搜字第1438號搜索票2 紙、法務部調查局於五工一路、新
    樹路製毒地點之搜索扣押筆錄、扣押物品目錄表各1 份、新
    樹路製毒地點平面圖2 紙、五工一路製毒地點現場物品擺放
    示意圖1 紙、搜索現場扣押物品照片30幀在卷可稽（聲搜卷
    第3 至11頁、第29至32頁、第41、42頁、偵14557 號卷第5
    、6 頁、第8 至13頁、第14、15頁、第17至24頁、第28至36
    頁）。
  (二)被告丙○○就五工一路、新樹路製毒地點為其承租用以製造
    毒品甲基安非他命、扣案如附表一所示之物均為其所有等情
    坦承不諱，經核與證人吳世雄、黃健傑證述相符（偵14557
    號卷第70、72、59、60、61頁），且扣案如附表一編號1 至
    105 之物，經送交法務部調查局鑑定，鑑定結果為在五工一
    路製毒地點查獲之附表一：編號94（扣押物編號A-57至A-60
    ）疑似滷水4 瓶，經檢驗均含第二級毒品甲基安非他命成分
    ，純度16.06%，純質淨重1735.29 公克、編號95（扣押物編
    號A-61至A-76）疑似液態安非他命16瓶，經檢驗均含第二級
    毒品甲基安非他命成分，純度14.91%，純質淨重2131.67 公
    克、編號87（扣押物編號A-123） 不明感冒藥錠1 瓶，經檢
    驗含第四級毒品先驅原料假麻黃鹼成分，純度22.17%，純質
    淨重35.47 公克、編號97（扣押物編號A-136 至A-138） 疑
    似安非他命3 盒，經檢驗含第四級毒品先驅原料假麻黃鹼成
    分，純度各為14.56%、11.69%、38.89%，純質淨重各為7.02
    公克、5.47公克、3.39公克、編號104 （扣押物編號E-1）
    證人吳世雄交予被告丙○○之不明藥丸3 包，經檢驗均含第
    四級毒品先驅原料假麻黃鹼成分，純度16.22%，純質淨重68
    .59 公克、編號45（扣押物編號A-23、A-25空氫氣瓶）、編
    號3 （扣押物編號A-28）水桶、編號11（扣押物編號A-36至
    A-43安非他命結晶用塑膠皿）、編號14、15（扣押物編號A-
    44至A-46陶瓷漏斗）、編號18至20（扣押物編號A-47至A-51
    ）燒瓶、編號44（扣押物編號A-52至A-56）使用過濾紙、編
    號24（扣押物編號A-77）量杯、編號48（扣押物編號A-79）
    冰箱、編號27（扣押物編號A-80）分液漏斗、編號28（扣押
    物編號A-81）分液漏斗鐵架、編號29（扣押物編號A-82至A-
    84）漏斗（塑膠）、編號30（扣押物編號A-85至A-87）塑膠
    刮刀、編號24（扣押物編號A-88）量杯、編號31（扣押物編
    號A-89至A-90）真空瓶、編號37（扣押物編號A-94）篩子、
    編號50（扣押物編號A-95）真空幫浦、編號63（扣押物編號
    A-97）磅秤、編號8 （扣押物編號A-111） 不鏽鋼桶、編號
    59（扣押物編號A-113）PH 值測試器、編號61（扣押物編號
    A-116 至A-117） 酒精燈、編號62（扣押物編號A-118） 酒
    精噴霧器、編號34（扣押物編號A-119） 塑膠杓、編號100
    、102 （扣押物編號A-120 、A-121） 不明廢料(一)、(二)、編
    號88（扣押物編號A-124 至A-126） 感冒藥空瓶、編號89（
    扣押物編號A-127） 藥品克鼻塞空瓶、編號90（扣押物編號
    A-128） 藥品舒服寧空瓶、編號91（扣押物編號A-129） 藥
    品沙復因空瓶、編號102 （扣押物編號A-133） 廢料、編號
    103 （扣押物編號A-134） 裝廢料用空瓶、編號24（扣押物
    編號A-139） 量杯、編號36（扣押物編號A-140） 杓子、編
    號40（扣押物編號A-141） 攪拌棒、編號55（扣押物編號
    A-142） 溫度計、編號11（扣押物編號A-143） 安非他命結
    晶用塑膠皿、編號26（扣押物編號A-148） 加熱容器(二)、編
    號52（扣押物編號A-151） 空氣清淨機、編號47（扣押物編
    號A-152） 搖擺機，經檢驗均發現有第二級毒品甲基安非他
    命成分殘留、編號49（扣押物編號A-22）脫水機、編號11（
    扣押物編號A-29至A-35）安非他命結晶用塑膠皿、編號100
    （扣押物編號A-120） 不明廢料(一)、編號11（扣押物編號
    A-143） 安非他命結晶用塑膠皿，經檢驗均發現有氯（假）
    麻黃鹼成分殘留、編號11（扣押物編號A-29至A-35）安非他
    命結晶用塑膠皿、編號24（扣押物編號A-78）量杯、編號27
    （扣押物編號A-80）分液漏斗、編號28（扣押物編號A-81）
    分液漏斗鐵架、編號88（扣押物編號A-124 至A-126） 感冒
    藥空瓶、編號89（扣押物編號A-127） 藥品克鼻塞空瓶、編
    號90（扣押物編號A-128） 藥品舒服寧空瓶、編號91（扣押
    物編號A-129 藥品沙復因空瓶、編號92（扣押物編號A-132
    ）藥品鼻福空瓶、編號24（扣押物編號A-139） 量杯、編號
    36（扣押物編號A-140） 杓子、編號55（扣押物編號A-142
    ）溫度計、編號11（扣押物編號A-144） 安非他命結晶用塑
    膠皿、編號25（扣押物編號A-147） 加熱容器(一)、編號52（
    扣押物編號A-151） 空氣清淨機，經檢驗均含有第四級毒品
    先驅原料假麻黃鹼成分殘留；在新樹路製毒地點查獲之附表
    一編號99（扣押物編號B-40）黑色不明液體1 罐，經檢驗含
    第二級毒品甲基安非他命成分，純度13.47%，純質淨重35.0
    2 公克、編號77（扣押物編號B-14）麻黃素1 包，經檢驗含
    第四級毒品先驅原料假麻黃鹼成分，純度37.44%，純質淨重
    154.44公克、編號98（扣押物編號B-18-1）不明液體1 桶，
    經檢驗含第四級毒品先驅原料假麻黃鹼成分，純度0.12% ，
    純質淨重10.32 公克、編號96（扣押物編號B-41）液態安非
    他命1 罐，經檢驗含第四級毒品先驅原料假麻黃鹼成分，純
    度14.09%，純質淨重52.13 公克、編號93（扣押物編號B-49
    ）不明藥丸1 包，經檢驗含第四級毒品先驅原料假麻黃鹼成
    分，純度24.26%，純質淨重38.82 公克、編號41（扣押物編
    號B-l） 搖台架、編號37（扣押物編號B-2） 篩子、編號23
    （扣押物編號B-12-1、B-12-3、B-12-5）玻璃燒杯、編號17
    （扣押物編號B-25-1至B-25-4）塑膠漏斗、編號60（扣押物
    編號B-34）酸鹼度測試筆、編號54（扣押物編號B-36-3）壓
    力瓶，經檢驗均發現有第二級毒品甲基安非他命成分殘留、
    編號41（扣押物編號B-l） 搖台架、編號40（扣押物編號
    B-4） 攪拌棒、編號4 （扣押物編號B-7） 藍色空桶、編號
    63（扣押物編號B-9） 磅秤、編號78（扣押物編號B-15）黃
    色不明粉末、編號7 （扣押物編號B-26-3）塑膠量筒、編號
    12（扣押物編號B-28-6）塑膠皿、編號35（扣押物編號B-29
    ）塑膠刮杓、編號21（扣押物編號B-38-1）分液燒瓶，經檢
    驗均發現有氯（假）麻黃鹼成分殘留、編號3 （扣押物編號
    B-3-1 至B-3-2） 水桶、編號40（扣押物編號B-4） 攪拌棒
    、編號9 （扣押物編號B-5） 塑膠刷、編號10（扣押物編號
    B-6） 手套、編號63（扣押物編號B-9） 磅秤、編號17（扣
    押物編號B-25-1）塑膠漏斗、編號7 （扣押物編號B-26-1、
    B-26-3）塑膠量筒、編號12（扣押物編號B-28-4至B-28-6）
    塑膠皿、編號35（扣押物編號B-29）塑膠刮杓、編號13（扣
    押物編號B-33-2）玻璃皿、編號60（扣押物編號B-34）酸鹼
    度測試筆、編號16（扣押物編號B-37-1）陶瓷漏斗、編號21
    （扣押物編號B-38-2）分液燒瓶、編號22（扣押物編號B-42
    ）盛裝液態安非他命之玻璃燒杯，經檢驗均含有第四級毒品
    先驅原料假麻黃鹼成分殘留，上開扣押物均符合艾蒙德法三
    階段（鹵化、氫化及純化）製造甲基安非他命反應所需之各
    項主要設備及化工原料（例如：扣押物編號A-6 、A-16、A-
    104 、A-114 、A-115 、B-19丙酮，扣押物編號A-98、B-13
    、B-22硫酸鋇，押物編號A-99、A-100 、A-103 、A-108 、
    A-109 、A-153 氫氧化鈉，扣押物編號A-101 、A-102 、B-
    31-1、B-31-2鹽酸，扣押物編號A-107 氯化鈉，扣押物編號
    B-16亞硫醯二氯、扣押物編號B-21-1至B-21-4醋酸鈉、扣押
    物編號B-24氯化鈀）；另發現扣押物編號A-58、A-60、A-62
    、A-66、A-70、A-74、B-40及B-41之液態安非他命半成品8
    瓶均含以艾蒙德法製造甲基安非他命過程所需之鈀金屬及鋇
    金屬殘留，且同時發現製造甲基安非他命原料「假麻黃鹼」
    、中間產物「氯（假）麻黃鹼」及產物「甲基安非他命」存
    在，研判係從感冒藥中萃取假麻黃鹼作為原料，再採傳統艾
    蒙德法三階段製造毒品甲基安非他命，有法務部調查局98年
    12月24日調科壹字第09800619200 號鑑定書1 份、上開扣押
    物照片附卷可參（偵1814號卷第6 至92頁、第93、96頁），
    綜上，堪認被告丙○○、甲○○前開自白與事實相符，應可
    採信。
  (三)起訴書雖認被告丙○○、甲○○係以「紅磷法」製造毒品甲
    基安非他命云云，惟查，甲基安非他命之製造，依所用原料
    之不同，而有不同之製造方法，常見之製安原料有麻黃鹼、
    苯丙酮和苯甲醛三種，而以麻黃鹼為原料之製造方法中，以
    「艾蒙德法」、「紅磷法」及「波氏還原法」較為常見，紅
    磷法製造毒品甲基安非他命可分為「合成」階段及「純化」
    階段，合成階段係以麻黃鹼為原料，配合紅磷及碘（或氫碘
    酸），溶解於溶劑（水或氯仿等有機溶劑）中加熱迴流數小
    時至數天（視反應完成與否）後，生成甲基安非他命自由鹼
    ，純化階段係以各種化學方法（活性碳過濾、鹽析、再沈澱
    、再結晶等）將上階段所含雜質移除，俾取得甲基安非他命
    晶體，是「紅磷法」與「艾蒙德法」三階段（鹵化、氫化、
    純化）之製毒方法顯不相同，又甲基安非他命製造過程之三
    階段，可分為前段（鹵化反應步驟），即將鹽酸麻黃素（前
    段原料）經溶劑（如丙酮、乙醚等）浸溶後，再加亞硫醯二
    氯經電動攪拌器攪拌，再經溶洗過濾後，製成氯（假）麻黃
    素（為前段主要產物）、中段（氫化反應步驟），即將氯（
    假）麻黃素（中段原料）加入催化劑（如氯化鈀，俗稱鈀金
    、硫酸鋇等）及緩衝液（如醋酸鈉加醋酸等）後，置於壓力
    攪拌桶內，通入氫氣進行氫化反應，即可將氯（假）麻黃素
    轉化成甲基安非他命，俟反應完成後再經側孔燒瓶過濾之，
    即可製得含有甲基安非他命毒品成分之滷水（即黑色水溶液
    ，俗稱黑水或黑油，為中段主要產物）、後段（純化結晶步
    驟），即將甲基安非他命滷水經加熱設備熬煮，再加入食鹽
    後，置於冰箱（或冷凍櫃）低溫冷凍，甲基安非他命結晶會
    漸漸生成，將生成之結晶物簡單予以脫水風乾，即可得高純
    度甲基安非他結晶，有法務部調查局93年1 月19日調科壹字
    第09362340180 號函1 份在卷可佐（本院卷第120 、121 頁
    ），上揭三階段製毒過程所需之原料、設備與本件查扣如附
    表一所示之物完全吻合；進者，證人即上開法務部調查局鑑
    定書之鑑定人員乙○○證稱：「紅磷法」需要之器具與化學
    物品與「艾蒙德法」有差異，「紅磷法」需要紅磷、氫碘酸
    或碘晶體，「艾蒙德法」需要加壓反應器、氫氣瓶、氯化鈀
    、硫酸鋇，為二者主要差異，伊係依照現場扣押之證物、毒
    品本身無機物之殘留情形分析研判本件係採「艾蒙德法」製
    造毒品甲基安非他命等語（本院卷第127 頁、第128 頁背面
    ），衡以於五工一路、新樹路製毒地點並未扣查獲使用「紅
    磷法」必需之化工原料「紅磷」、「氫碘酸」、「碘晶體」
    ，足證本件被告丙○○等2 人並非採用「紅磷法」製毒，而
    係被告丙○○等2 人自白之「艾蒙德法三階段」製毒方法，
    起訴書此部分記載顯屬誤繕，應予更正。
三、次查：
  (一)被告甲○○知悉被告丙○○於上開時地製造毒品甲基安非他
    命、購買製毒所需之化工原料氫化鈀、氫氣瓶，並與被告丙○○共同搬運氫氣瓶至新樹路製毒地點等情，迭經被告丙○○、甲○○供承在卷（偵14557 號卷第105 、106 、112 、
    120 頁、偵15292 號卷第10、11、57頁、本院卷第75頁背面
    、第76頁、第97頁背面、第98頁），復有警方拍攝被告丙○○、甲○○載運氫氣瓶至新樹路製毒地點，被告甲○○打開
    鐵門，被告丙○○將氫氣瓶搬入屋內之蒐證照片9 幀附卷可
    憑（偵14557 號卷第101 、102 頁照片四至十二），足認被
    告甲○○非僅單純知悉被告丙○○從事毒品製造，並共同購
    買、搬運所需原料至製毒地點。
  (二)行動電話門號0000000000號、0000000000號、0000000000號
    ，係被告丙○○、甲○○共同使用，經被告2 人供承在卷（
    偵14557 號卷第42、105 、112 、113 、119 、121 頁、本
    院卷第28頁、第77頁背面、第97頁），依附表二編號3 、5
    、12、14、16、18、19之通訊監察譯文所示，被告甲○○（
    綽號「圓圓」）以上開門號與真實姓名、年籍不詳、綽號「
    佩姐」之人通話時，被告甲○○屢向「佩姐」提及「雞排」
    、「母雞」、「小雞」、「老公」，被告甲○○供稱：伊不
    知道「佩姐」全名，佩姐賣毒品安非他命給伊，伊與「佩姐
    」電話中提到之「母雞」、「小雞」都是在講製造的毒品甲
    基安非他命；伊於98年8 月27日15時51分27秒與「佩姐」之
    通話內容（附表二編號5 ，聲搜卷第10頁）是伊將結晶之毒
    品甲基安非他命撈起來後不會弄，就問「佩姐」，伊要把毒
    品甲基安非他命拿過去看「佩姐」會不會弄，「佩姐」可以
    弄到可以施用之程度；98年10月1 日18時22分36秒伊與「佩
    姐」通話（附表二編號14，聲搜卷第11頁背面）所講的「杯
    子」就是被告丙○○帶回的燒杯，「2 公、0 點、1 公分」
    是指甲基安非他命結晶的大小；98年10月1 日22時20分05秒
    伊與「佩姐」通話（附表二編號16，偵15292 號卷第33頁）
    所稱「放涼」係指伊從冰箱拿出甲基安非他命，放在室溫，
    讓甲基安非他命不會水水的；伊與「佩姐」通聯內容都是在
    講製造毒品甲基安非他命的事情等語（本院卷第77頁正、背
    面、第80頁背面、第96頁背面），可徵上開通話中之「雞排
    」、「母雞」、「小雞」、「老公」均係毒品甲基安非他命
    之代號，被告甲○○於通話中提及將毒品甲基安非他命放入
    冰箱等待結晶（純化階段）、製成之甲基安非他命味道重等
    語，足見被告甲○○參與製毒工作；又上揭附表二編號5 、
    14、16所示被告甲○○持用門號0000000000號、0000000000
    號行動電話之發話基地臺均位於「三重市○○○路128 號」
    ，有前揭卷附通訊監察譯文可稽，被告甲○○並供稱：被告
    丙○○將從新樹路製毒地點以燒杯裝之液態甲基安非他命帶
    回三重市○○路住處，有些放入冰箱內，室溫與冰箱之溫度
    會使毒品產生不同變化，伊有將結晶放入冰箱冷藏等語（本
    院卷第76頁背面、第99頁）、被告丙○○亦供稱：伊有時會
    將做出之液態物帶回國隆路住處之冰箱冰存，以取得結晶，
    放在室溫之液態物係為等待純化等語（本院卷第78頁背面）
    ，可證被告甲○○於被告丙○○三重市○○路住處，將被告
    丙○○在五工一路、新樹路製毒地點完成鹵化、氫化階段之
    液態甲基安非他命，放入冰箱內進行純化，以取得毒品甲基
    安非他命結晶，足證被告甲○○瞭解製毒方法並分擔製毒行
    為，徵諸被告丙○○供稱：98年10月19日21時24分之通訊監
    察譯文（附表二編號18）主要是被告甲○○與「佩姐」對話
    ，「佩姐」問安非他命有味道要如何去味道等語（本院卷第
    30頁），若被告甲○○不瞭解製造毒品甲基安非他命之方法
    ，「佩姐」何致向被告甲○○詢問如何去除甲基安非他命之
    味道，適足證明被告甲○○對於製毒方法並非毫無所知。
  (三)被告丙○○持用門號0000000000號行動電話，於98年8 月26
    日20時42分48秒，與真實姓名、年籍不詳之「某男」之人通
    話，被告丙○○稱「你要拿東西嗎？水晶的，真的水晶的」
    ，被告甲○○則在旁斥責被告丙○○稱「奇怪，你為什麼要
    講這麼白」（即附表二編號4 之通訊監察譯文），被告丙○○所稱之「水晶」係指毒品甲基安非他命，有被告甲○○供
    述可稽（本院卷第77頁）；附表二編號6 之通訊監察譯文顯
    示，被告甲○○於98年9 月6 日23時18分與真實姓名、年籍
    不詳綽號「長榮」、「阿龍」之人通話時，「長榮」稱「你
    說要叫他幫你放，是真的假的？」。被告甲○○稱「對啊，
    不是很多，加加減減還是有一點」、「現在外面1 克多少」
    、「1 克拿18」，被告丙○○在旁稱「隨便，18也可以，18
    就18」、附表二編號7 之通訊監察譯文顯示，被告甲○○於
    98年9 月14日12時2 分3 秒與「長榮」通話時，被告甲○○
    稱「有點黃黃的」、「我拿出去人家都說要那種黃黃的比較
    好」、「你會洗吧，把他洗白，用酒精嘛」、附表二編號13
    之通訊監察譯文顯示，被告甲○○與真實姓名、年籍不詳之
    「某男」之人通話，被告甲○○稱「你要多少？我們現在沒
    那麼多東西」、「2 克？沒那多東西」、「還不到1 克，還
    沒拿出來，還沒熟，還在燉，時間還不夠，還沒乾」，被告
    甲○○就上開通訊監察之內容供稱：伊自己拿安非他命回來
    施用，「某男」要跟伊買，伊與「某男」說「還不到1 克」
    、「還沒熟」、「還在燉」推拖，後來對方有跟伊拿一點去
    用，通話中提及「時間還不夠，還沒乾」係是指失敗的作品
    ，總是會有成功的一次等語（本院卷第80頁、偵15292 號卷
    第102 頁）；附表二編號15之通訊監察譯文顯示，被告甲○○持用門號0000000000號行動電話與真實姓名、年籍不詳綽
    號「五百」之人通話稱「你有看過一個鍋子分開煮的嗎」、
    「沒有一點點分開煮的，等一下GO、GO」，被告甲○○就此
    次通訊監察內容供稱：「五百」催促伊與被告丙○○趕快將
    毒品甲基安非他命做出來，伊因為「五百」一直催，才說「
    你有看過一個鍋子分開煮的嗎」、「沒有一點點一鍋煮的」
    等語（本院卷第80頁）；附表二編號17通訊監察譯文顯示，
    被告甲○○與「五百」通話稱「有到3 個」、「長相比較不
    好看，燒下去一樣」、「黃的，它是長的醜一點，我們沒弄
    太漂亮，太漂亮沒效」，被告甲○○就此次通訊監察內容供
    稱：「黃的」是指已經結晶之甲基安非他命成品，「五百」
    本來要跟「佩姐」買安非他命，「佩姐」叫「五百」來找伊
    買，伊拿給「五百」試用，後來「五百」打電話來說會剌鼻
    ，開車來退貨，通話中提及「黃的，它是長的醜一點，我們
    沒弄太漂亮，太漂亮沒效」，是指沒有再晒一下、做一下等
    語（本院卷第79頁背面、偵15292 號卷第102 頁），被告丙○○則供稱：對於甲○○通話中提到有黃色的甲基安非他命
    結晶可以供施用沒有意見等語（本院卷第79頁背面），足證
    上開通訊監察譯文均與毒品甲基安非他命之製造、販賣相關
    （被告丙○○、甲○○涉嫌販賣毒品犯行未經起訴），復衡
    以被告甲○○於偵查中供承：伊將被告丙○○拿回來之毒品
    放入冰箱冷藏室結晶，看結晶有多少，被告丙○○都去五工
    一路製毒地點，伊幫忙搬氫與鈀等語（偵15292 號卷第57、
    58頁）、於本院供稱：伊會幫被告丙○○接電話，聯絡買原
    料、賣成品的事情等語（本院卷第76頁），可徵被告甲○○
    不但知悉被告丙○○從事製毒，尚與被告丙○○共同購買、
    搬運所需化工原料，在被告丙○○三重市○○路住處進行冰
    存結晶之純化階段，甚於毒品甲基安非他命製造完成後，將
    製成之毒品甲基安非他命販賣予上開「長榮」、「阿龍」、
    「某男」、「五百」等人，被告甲○○雖辯稱其除搬運原料
    外，未曾待在五工一路、新樹路製毒地點與被告丙○○共同
    製造毒品甲基安非他命云云、被告丙○○雖供稱其在五工一
    路、新樹路製毒地點從事毒品甲基安非他命製造時，被告甲○○並未在旁，被告甲○○都待在其上開三重市○○路住處
    云云，然依上開事證，堪認被告甲○○知悉並參與本件毒品
    甲基安非他命之製造，縱被告甲○○並非與被告丙○○在同
    一製毒地點同時進行製毒工作，惟渠等既分擔不同階段之製
    毒行為而共同實行犯罪，彼此間顯有製造毒品甲基安非他命
    之犯意聯絡及行為分擔，自屬共同正犯，是被告丙○○辯稱
    被告甲○○不知如何製造毒品甲基安非他命、被告甲○○非
    共犯云云，顯係迴護被告甲○○之詞，殊不足採信。另被告
    丙○○雖於警詢供稱：伊係幫綽號「忠哥」之人的忙製造安
    非他命云云（偵14557 號卷第40頁）、被告甲○○雖於警詢
    供稱：丁聰永、丁振良、被告丙○○3 人自己提煉製造安非
    他命毒品，被告丙○○目前還在跟丁振良學習製造安非他命
    階段云云（偵15292 號卷第10頁），惟被告甲○○於本院供
    稱：「忠哥」就是丁振良，伊不知道丁振良有無參與製毒等
    語（本院卷第79頁背面），被告丙○○於本院供稱：丁振良
    非其製毒成員，伊是自己製毒，並非幫助「忠哥」製造安非
    他命等語（本院卷第96頁背面），復無其他證據足認綽號「
    忠哥」之丁振良參與上開犯行，無從遽認丁振良為本件正犯
    ；被告丙○○、甲○○與綽號「佩姐」之人於上開經監察之
    通話內容係談論被告2 人製造毒品甲基安非他命情節，尚難
    據以逕認綽號「佩姐」之人共犯本件製毒犯行，附此敘明。
四、按毒品危害防制條例之立法目的，在防制毒品危害，維護國
    民身心健康（同條例第1 條參照）。該條例第2 條並明定所
    稱毒品，係指具有成癮性、濫用性及對社會危害性之麻醉藥
    品與其製品及影響精神物質與其製品。因此，單純含有該等
    藥品、物質成分者，倘因非可供施用，而無成癮性、濫用性
    及對社會危害性，應不屬該條例所列管之毒品。從而製造毒
    品過程中，若因製造程序尚未完成，而未可供施用，仍非屬
    毒品危害防制條例所指之毒品，其製造之行為應僅該當於該
    條例之製造毒品未遂罪（最高法院98年度臺上字第3366號、
    第7502號判決參照），依上開見解，毒品甲基安非他命之製
    造若達可供施用之程度，即屬既遂；又依鹵化、氫化、純化
    三階段方式製造毒品甲基安非他命，經鹵化、氫化階段製得
    含有甲基安非他命成分之滷水（俗稱黑水），由於滷水中除
    甲基安非他命毒品成分外，可能存有其他未反應之原料等物
    質，該階段產物人體無法直接施用，滷水需再經純化結晶步
    驟以取得可供施用之甲基安非他命結晶，有上揭法務部調查
    局93年1 月19日調科壹字第09362340180 號函在卷可稽（本
    院卷第121 頁），依此函示意旨，可徵毒品甲基安非他命經
    純化結晶步驟析出結晶後即可供人體施用而屬既遂。經查：
  (一)被告丙○○辯稱：伊僅製造到滷水階段，不能施用，味道很
    臭，施用後會很難過，沒有效果云云。惟查，被告甲○○於
    98年8 月27日15時51分27秒與「佩姐」通話（附表二編號5
    ）意思是被告甲○○將結晶甲基安非他命撈起來不會弄問「
    佩姐」等語（本院卷第77頁）、於98年10月1 日與「佩姐」
    通話稱「好多杯，2 公、0 點、1 公分」（附表二編號14）
    ，係指被告丙○○帶回之燒杯，「2 公、0 點、1 公分」是
    指毒品甲基安非他命結晶大小等語（本院卷第77頁背面）、
    於98年10月1 日與「某男」通話（附表二編號13），是「某
    男」要向被告甲○○買甲基安非他命，被告甲○○要「某男
    」先拿一點回去試用，後來「某男」有拿回去試用等語（本
    院卷第80頁）、於98年10月12日14時27分07秒與綽號「五百
    」通話（附表二編號17），被告甲○○稱「黃的」係指已結
    晶之甲基安非他命成品，「五百」向伊購買毒品甲基安非他
    命，伊叫「五百」先試用，「五百」用後覺得剌鼻來退貨等
    語（本院卷第79頁背面），依上開被告甲○○與「佩姐」、
    「某男」、「五百」等人之通話內容，堪認被告2 人已製出
    可供人施用之毒品甲基安非他命結晶，否則被告甲○○何致
    與「佩姐」談論結晶大小、並販賣予「某男」、「五百」施
    用；被告丙○○復於本院99年2 月11日準備程序供稱：伊在
    新樹路製毒地點作氫化階段，鹵化、純化都是在五工一路製
    毒地點，伊會將做出之液態物帶回國隆路住處冰箱冰存，冰
    存為了結晶，還未冰存的是在等待純化；被告甲○○與「五
    百」上開通話提到之黃色甲基安非他命結晶可以供施用；伊
    製造之甲基安非他命已完成純化，可以施用，只是味道很剌
    鼻等語（本院卷第78頁背面、第79頁背面、第80頁背面），
    於本院99年2 月24日準備程序供稱：伊有做出結晶，伊有用
    過自己製造好之結晶成品，只是結晶很細，沒有人會買，故
    伊認為是半成品等語（本院卷第97頁背面、第98頁背面），
    被告丙○○上開供述，核與前揭被告甲○○與「佩姐」、「
    某男」、「五百」之通話內容、被告甲○○供稱已製成甲基
    安非他命結晶、可供施用之情節相互吻合；又員警於五工一
    路製毒地點查獲之冰箱1 個（附表一編號48、扣押物編號A-
    79，偵1814號卷第30頁照片）、安非他命結晶用塑膠皿9 個
    （附表一編號11，扣押物編號A-36～A-43、A-143 ，偵1814
    號卷第22頁、第23頁上方照片、第63頁上方照片）均為用於
    純化階段取得毒品甲基安非他命結晶之器具，經被告丙○○
    供承在卷（偵14557 號卷第44頁），上開器具經鑑驗均有毒
    品甲基安非他命成分殘留，有卷附法務部調查局鑑定書可稽
    （偵1814號卷第8 、12頁），足證被告2 人自98年8 月間開
    始從事本件製毒犯行迄遭查獲之期間，確曾製成毒品甲基安
    非他命結晶，且可供人體施用，被告丙○○辯稱其僅製造出
    滷水不能施用、無法做出結晶、只做出半成品云云，殊無足
    採。又被告丙○○雖稱其製成之毒品甲基安非他命結晶很細
    ，味道剌鼻，沒有人會買云云，惟「某男」、「五百」之人
    曾購買並施用被告2 人製成之毒品甲基安非他命，業如前述
    ，被告甲○○雖供稱綽號「五百」之人施用後覺得剌鼻退貨
    云云，然毒品氣味是否剌鼻實係施用者個人之主觀感受，且
    適足反證毒品確達可施用之程度，否則「五百」如何得以感
    受施用時之味道，足徵被告2 人製造毒品甲基安非他命之程
    序已完成，揆諸上開最高法院見解，堪認被告2 人製造毒品
    甲基安非他命犯行已屬既遂，被告丙○○之辯護人辯稱本件
    犯罪為未遂云云，亦無足取。
  (二)再查，扣案於五工一路製毒地點查獲之「疑似滷水」4 瓶（
    附表一編號94，扣押物編號A-57～A-60）、「疑似液態安非
    他命」16瓶（附表一編號95，扣押物編號A-61～A-76）、疑
    似安非他命1 包（扣押物編號A-135） 、在新樹路製毒地點
    查獲之黑色不明液體1 罐（附表一編號99，扣押物編號B-40
    ），經鑑驗雖均含毒品甲基安非他命成分，惟僅有扣押物編
    號A-135 「疑似安非他命」1 包為成品，所含甲基安非他命
    純度為80.58%，純質淨重2.75公克，其餘均為半成品，有卷
    附法務部調查局鑑定書（偵1814號卷第7 、8 、11頁）、證
    人即鑑定人乙○○證述可稽（本院卷第126 頁背面、第127
    頁）。被告丙○○堅稱扣押物編號A-135 經鑑驗為成品之甲
    基安非他命1 包係其向他人購買供自己施用，非其所製造等
    語，經查，證人即鑑定人乙○○證稱：在現場A （即五工一
    路製毒地點）查扣之「疑似滷水」、「疑似液態安非他命」
    （扣押物編號A-57～A-76）為第二階段之產物，扣押物編號
    A-135 之甲基安非他命成品，則為第三階段純化之產物，故
    純度提高，扣押物編號A-135 之安非他命成品也可能不是扣
    押物編號A-57～A76 純化後之成品，A-135 之甲基安非他命
    顏色並未較一般甲基安非他命偏黃，氣味也未較臭等語（本
    院卷第126 頁背面、第127 頁背面、第128 頁背面），依證
    人乙○○上開證述，扣押物編號A-135 之甲基安非他命成品
    與被告2 人曾製造完成、販售予「某男」、「五百」之人施
    用之毒品甲基安非他命「味道剌鼻、黃黃的」之特徵顯不相
    同，尚難推論該甲基安非他命成品為被告2 人所製成；抑且
    ，扣押物編號A-135 甲基安非他命成品係於五工一路製毒地
    點查獲，而員警於五工一路製毒地點同時查獲吸食器（即附
    表一編號38、39，扣押物編號A-122 、A-149 ，偵1814號卷
    第52頁下方照片、第65頁上方照片），有扣押物品目錄表在
    卷可參（偵14557 號卷第22、24頁），被告丙○○復供稱該
    等吸食器均為其所有供吸食安非他命所用等語（偵14557 號
    卷第47頁），進者，被告丙○○於98年10月28日為警查獲後
    採尿送驗（偵14557 號卷第50頁），呈甲基安非他命陽性反
    應，有法務部調查局98年11月9 日調科壹字第09800571660
    號鑑定書1 份在卷可憑（本院卷第118 、119 頁），堪認被
    告丙○○辯稱上開扣押物編號A-135 甲基安非他命1 包並非
    其製造之成品等語，尚非不可採信。又證人乙○○雖證稱：
    就理論而言，液態甲基安非他命（即滷水）也含有甲基安非
    他命成分，加熱後施用，與將甲基安非他命結晶加熱後施用
    之效果相同等語（本院卷第127 頁背面、第129 頁），惟液
    態甲基安非他命（即滷水，俗稱黑水）除甲基安非他命毒品
    成分外，可能存在其他未反應之原料等物質，該階段產物人
    體無法直接施用，有上開法務部調查局93年1 月19日調科壹
    字第09362340180 號函可按（本院卷第121 頁），縱依證人
    乙○○所述，液態甲基安非他命（滷水）經加熱後，施用效
    果與結晶之甲基安非他命相同，惟依前揭法務部調查局函所
    示，滷水既非可供人體直接施用，自無從使施用之人產生成
    癮性、濫用性及對社會危害性，非得逕認扣案之「疑似滷水
    」、「疑似液態甲基安非他命」（扣押物編號A-57～A-76）
    、「黑色不明液體」（扣押物編號B-40）等半成品為毒品危
    害防制條例所指之毒品。
  (三)綜上述，被告2 人已製成毒品甲基安非他命結晶、供「某男
    」、「五百」之人施用，業如前述，扣案之甲基安非他命成
    品雖非被告2 人製造、其餘扣案含毒品甲基安非他命成分之
    產物雖均為半成品非屬毒品危害防制條例所指之毒品，惟均
    無足影響被告2 人本件犯罪既遂之認定。本件被告2 人共犯
    製造第二級毒品甲基安非他命既遂犯行，事證明確，應依法
    論科。
五、論罪科刑：
  (一)按法規之制定與法規之修正，如有特定生效日之必要者，依
    中央法規標準法第14條或第20條第2 項準用第14條之規定，
    應分別特定其施行日期。法規制定或前次修正基於特殊因素
    所特定之施行日期，並不適用於日後修正或再次修正之條文
    。又法律之制定或修正，若未明定施行日期者，中央法規標
    準法雖未規定應自何時生效，然法律既經制定或修正並經總
    統公布，自應依一般原則，自公布日起算至第3 日發生效力
    。92年7 月9 日修正公布之毒品危害防制條例第36條規定：
    「本條例自公布後6 個月施行」，其立法理由謂：「(一)依修
    正草案第2 條第3 項規定，法務部需會同衛生署成立審議委
    員會每3 個月定期檢討調整毒品之分級及品項，而本次新增
    第4 級毒品，有需要在新法施行前先經該審議會檢討後再調
    整公布，爰預留6 個月緩衝期，以利處理。(二)依本條例新修
    正之規定，有必要再訂定相關子法及修正相關法規，以配合
    本條例之施行，故亦有需要預留適當緩衝期，以利訂頒相關
    子法及相關法規之配合修正」，上開規定顯係因應此次修正
    之需，始預留適當之緩衝期，故其後修正條文之施行日期尚
    難援引此一規定而為標準，若未明定施行日期者，自應依一
    般原則，自公布日起算至第3 日發生效力。經查，毒品危害
    防制條例第4 、11、11之1 、17、20、25條條文於98年5 月
    20日經總統以華總一義字第09800125141 號令修正公布，依
    上開說明，修正條文應自公布日起第3 日即98年5 月22日發
    生效力。本件被告2 人犯罪行為時間均在上開毒品危害防制
    條例修正條文生效後，揆諸前揭說明，自應適用修正後毒品
    危害防制條例之規定，不生新舊法比較之問題，合先敘明。
  (二)次按犯毒品危害防制條例第4 條至第8 條之罪於偵查及審判
    中均自白者，減輕其刑，修正後毒品危害防制條例第17條第
    2 項定有明文。98年5 月20日修正之毒品危害防制條例第17
    條，乃採行寬厚之刑事政策，修正原條文，擴大適用範圍，
    除於第1 項規定供出毒品來源，因而查獲其他正犯或共犯者
    ，減輕或免除其刑外，並增列第2 項於偵查及審判中自白者
    ，減輕其刑之規定，以鼓勵毒販自白認罪，本條項之規定，
    既為於偵查中及審判中均自白，而非於偵查中及審判中之每
    次陳述均自白，則被告在偵查中歷次陳述只要曾經自白（一
    次以上），且在審判中歷次陳述亦曾經自白（一次以上），
    解釋上即符合該條項之規定。再參酌貪污治罪條例第八條第
    二項規定在偵查中自白，亦認為只要被告在警詢（或調查局
    詢問）中，或在檢察官訊問中，曾經有一次自白，即可依該
    條項減輕其刑，並不以在檢、警、調之歷次詢問中，全部自
    白為必要（最高法院98年度臺上字第7231號判決參照）。又
    所謂自白，係針對被嫌疑為犯罪之事實陳述，不包括該事實
    之法律評價，被告或犯罪嫌疑人在偵查中，若可認為已對自
    己被疑為犯罪之事實是認，縱對於該行為在刑法上之評價尚
    有主張，仍無礙於此項法定減刑事由之成立（最高法院98年
    度臺上字第448 號判決參照）。經查：被告丙○○於偵查、
    審判中對於製造毒品甲基安非他命之犯罪事實均為自白（偵
    14557 號卷第104 、111 、112 頁、本院卷第28頁、第76頁
    背面、第96頁背面、第126 頁），被告甲○○雖於警詢時辯
    稱未參與製造毒品（偵15292 號卷第11頁）、於偵訊辯稱不
    承認有製毒、不會製毒（偵15292 號卷第57、76、102 頁）
    ，惟於警、偵訊坦承購買製毒工具、原料氫化鈀、搬運氫氣
    瓶、將毒品半成品放在冰箱冷藏室結晶等分擔共犯犯行情節
    （偵15292 號卷第10、11、57頁），於本院則坦承犯罪，揆
    諸上開見解，被告甲○○於偵查中已對被疑為犯罪之事實是
    認，應認其於偵查、審判均自白犯罪。是被告2 人均符合上
    開修正後毒品危害防制條例第17條第2 項之減刑條件，均各
    減輕其刑。
  (三)核被告丙○○、甲○○所為，均係犯修正後毒品危害防制條
    例第4 條第2 項之製造第二級毒品罪。扣案於五工一路、新
    樹路製毒地點查獲之「不明感冒藥」（附表一編號87、扣押
    物編號A-123） 、「疑似安非他命」（附表一編號97、扣押
    物編號A-136 ～A-138） 、「不明藥丸」（附表一編號104
    、扣押物編號E-1） 、「麻黃素」（附表一編號77、扣押物
    編號B-14）、「不明液體」（附表一編號98、扣押物編號B-
    18-1」、「液態安非他命」（附表一編號96、扣押物編號B-
    41）、「不明藥丸」（附表一編號93、扣押物編號B-49），
    經鑑驗含第四級毒品先驅原料假麻黃鹼，純質淨重分別為11
    9.94公克、255.71公克，共計375. 65 公克，有卷附法務部
    調查局98年12月24日鑑定書可稽（偵1814號卷第7 至9 頁、
    第11頁），依修正後毒品危害防制條例第11條第4 項規定持
    有第四級毒品純質淨重20公克以上者，處1 年以下有期徒刑
    ，得併科新臺幣10萬元以下罰金。扣案上開第四級毒品先驅
    原料假麻黃鹼為毒品甲基安非他命之原料，經證人乙○○證
    述在卷（本院卷第128 頁正面），堪認係為供被告2 人製造
    第二級毒品甲基安非他命所用，是被告2 人持有第二級毒品
    甲基安非他命、第四級毒品先驅原料假黃麻黃鹼之低度行為
    ，各為製造第二級毒品甲基安非他命之高度行為所吸收，均
    不另論罪。又刑事法若干犯罪之行為態樣，本質上原具有反
    覆、延續實行之特徵，立法時既予特別歸類，定為犯罪構成
    要件之行為要素，則行為人基於概括之犯意，在密切接近之
    一定時、地持續實行之複次行為，倘依社會通念，於客觀上
    認為符合一個反覆、延續性之行為觀念者，於刑法評價上，
    即應僅成立一罪，俾免有重複評價、刑度超過罪責與不法內
    涵之疑慮；學理上所稱「集合犯」之職業性、營業性或收集
    性等具有重複特質之犯罪均屬之，例如經營、從事業務、收
    集、販賣、製造、散布等行為概念者是（最高法院95年度臺
    上字第1079號判決意旨參照），被告2 人基於製造毒品甲基
    安非他命之單一犯意，自98年8 月間起至同年10月28日為警
    查獲止之密切接近時間內，在五工一路、新樹路製毒地點反
    覆從事製造甲基安非他命之行為，應認係包括一罪之集合犯
    ，僅論以一罪。被告丙○○、甲○○就上開犯行，有犯意聯
    絡及行為分擔，應論以共同正犯。被告2 人就本件犯罪於偵
    查、審判均自白犯罪，符合修正後毒品危害防制條例第17條
    第2 項之減刑規定，均各依法減輕其刑。爰審酌被告2 人為
    圖賺取不法利益，竟製造毒品方式，供他人施用，藉以謀利
    ，對於國民健康及社會秩序已生危害，兼衡被告2 人犯罪之
    動機、手段、智識程度、分擔犯行之情節輕重及其犯罪後態
    度等一切情狀，各量處如主文所示之刑。
六、末按毒品危害防制條例第18條前段規定：查獲之第二級毒品
    ，不問屬於犯人與否，沒收銷燬之，被告經法院為有罪之科
    刑判決時，查獲之毒品，與被告本案所犯並經法院諭知有罪
    者若全然無關，固不得於該有罪判決之主刑下宣告沒收（最
    高法院94年度臺上字第1227號判決參照）；毒品危害防制條
    例第19條第1 項規定所稱追徵其價額或以其財產抵償之，須
    於供犯罪所用或因犯罪所得之財物，全部或一部不能沒收時
    ，始有其適用，如無全部或一部不能沒收之情形，自無併諭
    知追徵其價額或以其財產抵償之必要（最高法院95年度臺上
    字第1001號判決參照）。經查：
  (一)扣案之毒品甲基安非他命1 包（扣押物編號A-135 ，驗餘純
    質淨重2.75公克）係被告丙○○另行購得供己施用，並非被
    告2 人所製造，業如前述，與本件犯罪無關，無從於本件犯
    罪諭知沒收銷燬。
  (二)被告甲○○於98年11月5 日為警查獲之白色結晶3 袋，經鑑
    驗其中1 袋檢出第四級毒品先驅原料麻黃鹼、假麻黃鹼成分
    、另2 袋檢出甲基安非他命成分，有臺北縣政府警察局新莊
    分局扣押物品目錄表1 紙（偵15292 號卷第19頁）、交通部
    民用航空局航空醫務中心毒品鑑定書1 紙在卷可稽（本院卷
    第123-4 、123-5 頁），被告甲○○雖於警詢供稱上開3 袋
    毒品供其自己吸食之用，其吸食之毒品安非他命係由丁振良
    、丁聰永、被告丙○○提供云云（偵15292 號卷第10頁），
    惟於偵訊改稱扣案毒品係其向「佩姐」買來施用，警詢時係
    因被警察罵才說是被告丙○○提供等語（偵15292 號卷第57
    頁），被告丙○○則否認該等毒品係其與丁振良、丁聰永共
    同製造提供予被告甲○○等語（本院卷第98頁背面），被告
    甲○○對其遭查扣之毒品來源所供前後不一，又無其他證據
    足資認定該等毒品與被告2 人本件犯行有關，自無從於本件
    諭知沒收銷燬。
  (三)扣案如附表一編號94「疑似滷水」（扣押物編號A-57～A-60
    ）、附表一編號95「疑似液態安非他命」（扣押物編號A-61
    ～A-76）、附表一編號99「黑色不明液體」（扣押物編號B-
    40）經鑑驗雖均含有毒品甲基安非他命成分（偵1814號卷第
    7 、8 、11頁），惟均屬半成品，業如前述，依前揭最高法
    院判決意旨，上開扣案物品並非毒品危害防制條例所列管之
    毒品，自無庸依毒品危害防制條例第18條第1 項前段之規定
    ，諭知沒收銷燬。
  (四)扣案如附表一編號45（扣押物編號A-23、A-25）、編號3 （
    扣押物編號A-28）、編號11（扣押物編號A-36至A-43）、編
    號14、15（扣押物編號A-44至A-46）、編號18至20（扣押物
    編號A-47至A-51）、編號44（扣押物編號A-52至A-56）、編
    號24（扣押物編號A-77）、編號48（扣押物編號A-79）、編
    號27（扣押物編號A-80）、編號28（扣押物編號A-81）、編
    號29（扣押物編號A-82至A-84）、編號30（扣押物編號A-85
    至A-87）、編號24（扣押物編號A-88）、編號31（扣押物編
    號A-89至A-90）、編號37（扣押物編號A-94）、編號50（扣
    押物編號A-95）、編號63（扣押物編號A-97）、編號8 （扣
    押物編號A-111） 、編號59（扣押物編號A-113） 、編號61
    （扣押物編號A-116 至A-117） 、編號62（扣押物編號A-11
    8） 、編號34（扣押物編號A-119） 、編號100 、102 （扣
    押物編號A-120 、A-121） 、編號88（扣押物編號A-124 至
    A-126） 、編號89（扣押物編號A-127） 、編號90（扣押物
    編號A-128） 、編號91（扣押物編號A-129） 、編號102 （
    扣押物編號A-133） 、編號103 （扣押物編號A-134） 、編
    號24（扣押物編號A-139） 、編號36（扣押物編號A-140）
    、編號40（扣押物編號A-141） 、編號55（扣押物編號A-14
    2） 、編號11（扣押物編號A-143） 、編號26（扣押物編號
    A-148） 、編號52（扣押物編號A-151） 、編號47（扣押物
    編號A-152） 、編號41（扣押物編號B-l） 、編號37（扣押
    物編號B-2） 、編號23（扣押物編號B-12-1、B-12-3、B-12
    -5）、編號17（扣押物編號B-25-1至B-25-4）、編號60（扣
    押物編號B-34）、編號54（扣押物編號B-36-3），經檢驗雖
    均發現有第二級毒品甲基安非他命成分殘留（偵1814號卷第
    8 、9 頁、第12至14頁），惟所殘留之甲基安非他命成分無
    法自上開扣案器具析離，無法秤重，僅能研判被告2 人利用
    上開扣案器具製造甲基安非他命等語，經證人即鑑定人乙○○證述明確（本院卷第128 頁背面），是上開扣案物品殘留
    之甲基安非他命成分，亦無從依毒品危害防制條例第18條第
    1 項前段規定諭知沒收銷燬。
  (五)又按依毒品危害防制條例第18條第1 項前段之規定，應予沒
    收銷燬之毒品，以經查獲之第一、二級毒品為限。毒品依其
    成癮性、濫用性及對社會危害性，共分為四級，上開條例並
    就製造、運輸、販賣、意圖販賣而持有、以非法方法使人施
    用、引誘他人施用及轉讓不同等級之毒品等行為，分別定其
    處罰。至施用或持有第三、四級毒品，因其可罰性較低，故
    未設處罰之規定，僅就施用及持有第一、二級毒品科以刑罰
    。然鑑於第三、四級毒品均係管制藥品，特於同條例第11條
    之1 明定無正當理由，不得擅自持有；第18條第1 項後段復
    規定查獲之第三、四級毒品，無正當理由而擅自持有者，沒
    入銷燬之。從而，依同條例第18條第1 項後段應沒入銷燬之
    毒品，專指查獲施用或持有之第三、四級毒品而言；倘係查
    獲製造、運輸、販賣、意圖販賣而持有、以非法方法使人施
    用、引誘他人施用或轉讓第三、四級毒品，既屬同條例相關
    法條明文規定處罰之犯罪行為，即非該條項應依行政程序沒
    入銷燬之範圍。又同條例第19條第1 項所定「供犯罪所用或
    因犯罪所得之物」，係指犯同條例第4 條至第9 條、第12條
    、第13條或第14條第1 項、第2 項之罪所用或所得之物，不
    包括毒品本身在內，是尚不得援用此項規定為第三、四級毒
    品之沒收依據。再同條例對於查獲之製造、運輸、販賣、意
    圖販賣而持有、以非法方法使人施用、引誘他人施用及轉讓
    第三、四級毒品之沒收，並無特別規定，如其行為已構成犯
    罪，則該毒品即屬不受法律保護之違禁物，應回歸刑法之適
    用，依刑法第38條第1 項第1 款之規定沒收之，始為適法（
    最高法院95年度臺上字第911 號、96年度臺上字第727 號判
    決參照）。扣案如附表一編號87（扣押物編號A-123） 、編
    號97（扣押物編號A-136 至A-138） 、編號104 （扣押物編
    號E-1） 、編號77（扣押物編號B-14）、編號98（扣押物編
    號B-18-1）、編號96（扣押物編號B-41）、編號93（扣押物
    編號B-49），經鑑驗均含第四級毒品先驅原料假麻黃鹼成分
    ，驗餘純質淨重共計375.65公克，有卷附法務部調查局98年
    12月24日鑑定書可稽（偵1814號卷第7 至9 頁、第11頁），
    依上開見解，扣案上開第四級毒品先驅原料假麻黃鹼係屬違
    禁物，依刑法第38條第1 項第1 款規定，不問屬於被告丙○○、甲○○與否，應諭知沒收。
  (六)扣案如附表一編號1 至106 所示之物，均係被告丙○○所有
    供本件製毒犯行所用，被告丙○○並就各項物品之用途逐一
    供述在卷（偵14557 號卷第43至52頁），其中附表一編號68
    「疑似鹽」1 包（扣押物編號A-146） 經鑑驗未含法定毒品
    成分，有卷附法務部調查局鑑定書可稽（偵1814號卷第7 頁
    ），惟此「疑似鹽」結晶1 包為製造毒品甲基安非他命純化
    結晶階段所需原料，有法務部調查局93年1 月19日函（本院
    卷第121 頁）、被告丙○○之供述可稽（偵14557 號卷第48
    頁）、附表一編號105 之鑰匙3 支分別為五工一路、新樹路
    製毒地點之鑰匙、編號106 之筆記本1 本為被告丙○○用以
    記載製造毒品甲基安非他命所需購買之原料，堪認上開如附
    表一編號1 至106 所示之物，均為供本件犯罪所用，依毒品
    危害防制條例第19條第1 項前段規定，並依共犯責任共同原
    則，均諭知沒收，且無不能沒收情形，爰均不諭知追徵其價
    額。
  (七)扣案行動電話1 支（扣押物編號A-145） 雖為被告丙○○所
    有，惟被告丙○○辯稱該行動電話係用以與綽號「忠哥」之
    人、被告甲○○聯絡，與本件犯罪無關等語（偵14557 號卷
    第48頁、本院卷第136 頁背面），復無其他證據足資證明扣
    案行動電話係供本件犯罪所用，無從諭知沒收。被告丙○○
    用以連繫五工一路製毒地點租賃事宜（附表一編號1 、2 之
    通訊監察譯文）之門號0000000000號行動電話SIM 卡1 張，
    申辦名義人為熊尚明，有通聯調閱查詢單1 紙在卷可參（聲
    搜卷第24頁），非被告丙○○所有，爰不諭知沒收。被告丙○○用以與一峰化工、安辰氣體戴小姐連繫購買製毒原料、
    氫氣瓶之門號0000000000號行動電話SIM 卡1 張，申辦名義
    人為被告丙○○，有通聯調閱查詢單1 紙在卷可稽（聲搜卷
    第21頁），為被告丙○○所有供本件犯罪所用之物，依毒品
    危害防制條例第19條第1 項前段規定，並依共犯責任共同原
    則，諭知沒收，此行動電話門號SIM 卡並未扣案，依毒品危
    害防制條例第19條第1 項後段規定，如全部或一部不能沒收
    時，追徵其價額，至於此門號SIM 卡所附著之行動電話並未
    扣案，不能證明係被告2 人所有，爰不併諭知沒收。
  (八)扣案之「不明液體」1 桶（扣押物編號B-18-2）經鑑驗未含
    法定毒品成分，有卷附法務部調查局鑑定書可徵（偵1814號
    卷第8 頁），復無證據證明與本件犯行有關；未扣案之被告
    2 人持用於附表二編號3 至5 之通訊監察譯文所示之門號00
    00000000號行動電話SIM 卡、於附表二編號18、19之通訊監
    察譯文所示之門號0000000000號行動電話SIM 卡各1 張，被
    告2 人雖用以與「佩姐」、「某男」、「五百」之人聯繫談
    論有關販毒情節，惟尚難認係供製毒犯行所用或犯罪所得之
    物；未扣案之被告甲○○在被告丙○○三重市○○路住處冰
    存液態甲基安非他命以取得甲基安非他命結晶所用之冰箱，
    雖為供被告2 人本件犯罪所用，無證據證明係被告2 人所有
    ，上開物品均不另宣告沒收。至扣案之其餘物品，並無證據
    證明與被告2 人本件犯行有關，均不另為諭知沒收。
據上論斷，應依刑事訴訟法第299 條第1 項前段，修正後毒品危
害防制條例第4 條第2 項、第17條第2 項、第19條第1 項、刑法
第11條、第28條、第38條第1 項第1 款，判決如主文。
本案經檢察官吳昭瑩到庭執行職務。
中    華    民    國    99    年    4     月    23    日
                  刑事第六庭審判長法  官  杜惠錦
                                  法  官  梁哲瑋
                                  法  官  陳美彤
以上正本證明與原本無異。
如不服本判決應於收受判決後10日內向本院提出上訴書狀，並應
應敘述具體理由。其未敘述上訴理由者，應於上訴期間屆滿後20
日內向本院補提理由書(均須按他造當事人之人數附繕本)「切勿
逕送上級法院」。
                                  書記官  吳旻玲
中    華    民    國    99    年    4     月    23    日
【附表一】（扣押物編號以「A 」為首代表於臺北縣新莊市○○○路72巷25號10樓製毒現場查扣，以「B 」為首代
            表於臺北縣新莊市○○路287 號製毒現場查扣）
┌──┬────────┬──┬──┬─────────────┐
│編號│品名            │單位│數量│扣押物品目錄表編號（本院卷│
│    │                │    │    │第59至66頁）              │
├──┼────────┼──┼──┼─────────────┤
│1   │裝丙酮用空塑膠桶│個  │5   │A-1～A-5                  │
├──┼────────┼──┼──┼─────────────┤
│2   │空塑膠桶        │個  │5   │A-17～A-21                │
├──┼────────┼──┼──┼─────────────┤
│3   │水桶            │個  │3   │A-28、B-3-1 、B-3-2       │
├──┼────────┼──┼──┼─────────────┤
│4   │藍色空桶        │個  │1   │B-7                       │
├──┼────────┼──┼──┼─────────────┤
│5   │白色空桶        │個  │1   │B-10                      │
├──┼────────┼──┼──┼─────────────┤
│6   │ACT空桶         │個  │1   │B-11                      │
├──┼────────┼──┼──┼─────────────┤
│7   │塑膠量桶        │個  │3   │B-26-1～B-26-3            │
├──┼────────┼──┼──┼─────────────┤
│8   │不鏽鋼桶        │個  │1   │A-111                     │
├──┼────────┼──┼──┼─────────────┤
│9   │塑膠刷          │個  │1   │B-5                       │
├──┼────────┼──┼──┼─────────────┤
│10  │手套            │雙  │1   │B-6                       │
├──┼────────┼──┼──┼─────────────┤
│11  │安非他命結晶用塑│個  │17  │A-29～A-43、A-143 、A-144 │
│    │膠皿            │    │    │                          │
├──┼────────┼──┼──┼─────────────┤
│12  │塑膠皿          │個  │12  │B-28-1～B-28-12           │
├──┼────────┼──┼──┼─────────────┤
│13  │玻璃皿          │個  │2   │B-33-1、B-33-2            │
├──┼────────┼──┼──┼─────────────┤
│14  │陶瓷漏斗（大）  │個  │2   │A-44、A-45                │
├──┼────────┼──┼──┼─────────────┤
│15  │陶瓷漏斗（小）  │個  │1   │A-46                      │
├──┼────────┼──┼──┼─────────────┤
│16  │陶瓷漏斗        │個  │2   │B-37-1、B-37-2            │
├──┼────────┼──┼──┼─────────────┤
│17  │塑膠漏斗        │個  │4   │B-25-1～B-25-4            │
├──┼────────┼──┼──┼─────────────┤
│18  │大燒瓶          │個  │2   │A-47、A-48                │
├──┼────────┼──┼──┼─────────────┤
│19  │中燒瓶          │個  │1   │A-49                      │
├──┼────────┼──┼──┼─────────────┤
│20  │小燒瓶          │個  │2   │A-50、A-51                │
├──┼────────┼──┼──┼─────────────┤
│21  │分液燒瓶        │個  │2   │B-38-1、B-38-2            │
├──┼────────┼──┼──┼─────────────┤
│22  │承裝液態安非他命│個  │1   │B-42                      │
│    │之玻璃燒杯      │    │    │                          │
├──┼────────┼──┼──┼─────────────┤
│23  │玻璃燒杯        │個  │5   │B-12-1～B-12-5            │
├──┼────────┼──┼──┼─────────────┤
│24  │量杯            │個  │4   │A-77、A-78、A-88、A-139   │
├──┼────────┼──┼──┼─────────────┤
│25  │加熱容器（一）  │個  │1   │A-147                     │
├──┼────────┼──┼──┼─────────────┤
│26  │加熱容器（二）  │個  │1   │A-148                     │
├──┼────────┼──┼──┼─────────────┤
│27  │分液漏斗        │個  │1   │A-80                      │
├──┼────────┼──┼──┼─────────────┤
│28  │分液漏斗鐵架    │個  │1   │A-81                      │
├──┼────────┼──┼──┼─────────────┤
│29  │漏斗（塑膠）    │個  │3   │A-82～A-84                │
├──┼────────┼──┼──┼─────────────┤
│30  │塑膠刮刀        │個  │3   │A-85～A-87                │
├──┼────────┼──┼──┼─────────────┤
│31  │真空瓶          │個  │2   │A-89、A-90                │
├──┼────────┼──┼──┼─────────────┤
│32  │滴油瓶          │瓶  │2   │B-8-1、B-8-2              │
├──┼────────┼──┼──┼─────────────┤
│33  │裝強酸用瓶子    │個  │2   │A-91、A-92                │
├──┼────────┼──┼──┼─────────────┤
│34  │塑膠杓          │個  │1   │A-119                     │
├──┼────────┼──┼──┼─────────────┤
│35  │塑膠刮杓        │個  │4   │B-29                      │
├──┼────────┼──┼──┼─────────────┤
│36  │杓子            │個  │1   │A-140                     │
├──┼────────┼──┼──┼─────────────┤
│37  │篩子            │個  │2   │A-94、B-2                 │
├──┼────────┼──┼──┼─────────────┤
│38  │吸食器          │個  │1   │A-122                     │
├──┼────────┼──┼──┼─────────────┤
│39  │吸食器          │組  │1   │A-149                     │
├──┼────────┼──┼──┼─────────────┤
│40  │攪拌棒          │支  │6   │A-141、B-4                │
├──┼────────┼──┼──┼─────────────┤
│41  │搖台架          │台  │1   │B-1                       │
├──┼────────┼──┼──┼─────────────┤
│42  │濾紙            │盒  │5   │A-7                       │
├──┼────────┼──┼──┼─────────────┤
│43  │瀘紙            │包  │3   │B-27                      │
├──┼────────┼──┼──┼─────────────┤
│44  │使用過濾紙      │包  │5   │A-52～A-56                │
├──┼────────┼──┼──┼─────────────┤
│45  │空氫氣瓶        │個  │3   │A-23～A-25                │
├──┼────────┼──┼──┼─────────────┤
│46  │氫氣瓶          │瓶  │3   │B-39-1~B-39-3             │
├──┼────────┼──┼──┼─────────────┤
│47  │搖擺機          │台  │1   │A-152                     │
├──┼────────┼──┼──┼─────────────┤
│48  │冰箱            │個  │1   │A-79                      │
├──┼────────┼──┼──┼─────────────┤
│49  │脫水機          │台  │1   │A-22                      │
├──┼────────┼──┼──┼─────────────┤
│50  │真空幫浦        │台  │1   │A-95                      │
├──┼────────┼──┼──┼─────────────┤
│51  │真空馬達        │台  │1   │B-20                      │
├──┼────────┼──┼──┼─────────────┤
│52  │空氣清淨機      │台  │1   │A-151                     │
├──┼────────┼──┼──┼─────────────┤
│53  │壓力表          │個  │1   │B-32                      │
├──┼────────┼──┼──┼─────────────┤
│54  │壓力瓶          │瓶  │3   │B-36-1～B-36-3            │
├──┼────────┼──┼──┼─────────────┤
│55  │溫度計          │支  │1   │A-142                     │
├──┼────────┼──┼──┼─────────────┤
│56  │酸鹼試紙        │袋  │1   │A-110                     │
├──┼────────┼──┼──┼─────────────┤
│57  │酸鹼試紙        │盒  │2   │B-35                      │
├──┼────────┼──┼──┼─────────────┤
│58  │分裝袋          │盒  │1   │A-112                     │
├──┼────────┼──┼──┼─────────────┤
│59  │PH值測試器      │個  │1   │A-113                     │
├──┼────────┼──┼──┼─────────────┤
│60  │酸鹼值測試筆    │支  │1   │B-34                      │
├──┼────────┼──┼──┼─────────────┤
│61  │酒精燈          │個  │2   │A-116、A-117              │
├──┼────────┼──┼──┼─────────────┤
│62  │酒精噴霧器      │個  │1   │A-118                     │
├──┼────────┼──┼──┼─────────────┤
│63  │磅秤            │個  │2   │A-97、B-9                 │
├──┼────────┼──┼──┼─────────────┤
│64  │活性碳素        │包  │1   │A-93                      │
├──┼────────┼──┼──┼─────────────┤
│65  │丙酮            │桶  │2   │A-6、B-19                 │
├──┼────────┼──┼──┼─────────────┤
│66  │丙酮            │瓶  │11  │A-16、A-104 、A-114、A-115│
├──┼────────┼──┼──┼─────────────┤
│67  │硫酸鋇          │瓶  │2   │A-98、A-99（扣押物品目錄表│
│    │                │    │    │誤載為「鹽」，經鑑驗扣押物│
│    │                │    │    │為硫酸鋇，詳偵1814號卷第38│
│    │                │    │    │、39頁）                  │
├──┼────────┼──┼──┼─────────────┤
│68  │疑似鹽          │包  │1   │A-146                     │
├──┼────────┼──┼──┼─────────────┤
│69  │氫氧化鈉        │瓶  │5   │A-100 、A-103 、A-108 、A-│
│    │                │    │    │109 、A-153               │
├──┼────────┼──┼──┼─────────────┤
│70  │氫氧化鈉空瓶    │瓶  │2   │A-130、A-131              │
├──┼────────┼──┼──┼─────────────┤
│71  │鹽酸            │瓶  │4   │A-101 、A-102 、B-31-1、B-│
│    │                │    │    │31-2                      │
├──┼────────┼──┼──┼─────────────┤
│72  │乙醚            │瓶  │1   │A-105                     │
├──┼────────┼──┼──┼─────────────┤
│73  │機油            │瓶  │1   │A-106                     │
├──┼────────┼──┼──┼─────────────┤
│74  │氯化鈉          │瓶  │1   │A-107                     │
├──┼────────┼──┼──┼─────────────┤
│75  │硫酸鋇          │包  │1   │B-13                      │
├──┼────────┼──┼──┼─────────────┤
│76  │硫酸鋇          │罐  │1   │B-22                      │
├──┼────────┼──┼──┼─────────────┤
│77  │麻黃素          │包  │1   │B-14                      │
├──┼────────┼──┼──┼─────────────┤
│78  │黃色不明粉末    │包  │1   │B-15                      │
├──┼────────┼──┼──┼─────────────┤
│79  │亞硫醯二氯      │瓶  │1   │B-16                      │
├──┼────────┼──┼──┼─────────────┤
│80  │氟化氫          │桶  │3   │B-17-1～B-17-2            │
├──┼────────┼──┼──┼─────────────┤
│81  │甲醇            │罐  │1   │B-30                      │
├──┼────────┼──┼──┼─────────────┤
│82  │酒精            │桶  │2   │A-26、A-27                │
├──┼────────┼──┼──┼─────────────┤
│83  │酒精空瓶        │箱  │8   │A-8～A-15                 │
├──┼────────┼──┼──┼─────────────┤
│84  │醋酸鈉          │罐  │4   │B-21-1～B-21-4            │
├──┼────────┼──┼──┼─────────────┤
│85  │冰醋酸          │罐  │1   │B-23                      │
├──┼────────┼──┼──┼─────────────┤
│86  │氯化鈀          │罐  │1   │B-24                      │
├──┼────────┼──┼──┼─────────────┤
│87  │不明感冒藥      │瓶  │1   │A-123                     │
├──┼────────┼──┼──┼─────────────┤
│88  │感冒藥空瓶      │瓶  │3   │A-124～A-126              │
├──┼────────┼──┼──┼─────────────┤
│89  │藥品克鼻塞空瓶  │瓶  │1   │A-127                     │
├──┼────────┼──┼──┼─────────────┤
│90  │藥品舒服寧空瓶  │瓶  │1   │A-128                     │
├──┼────────┼──┼──┼─────────────┤
│91  │藥品沙復因空瓶  │瓶  │1   │A-129                     │
├──┼────────┼──┼──┼─────────────┤
│92  │藥品鼻福空瓶    │瓶  │1   │A-132                     │
├──┼────────┼──┼──┼─────────────┤
│93  │不明藥丸        │包  │1   │B-49                      │
├──┼────────┼──┼──┼─────────────┤
│94  │疑似滷水        │瓶  │4   │A-57～A-60                │
├──┼────────┼──┼──┼─────────────┤
│95  │疑似液態安非他命│瓶  │16  │A-61～A-76                │
├──┼────────┼──┼──┼─────────────┤
│96  │液態安非他命    │罐  │1   │B-41                      │
├──┼────────┼──┼──┼─────────────┤
│97  │疑似安非他命    │盒  │3   │A-136～A-138              │
├──┼────────┼──┼──┼─────────────┤
│98  │不明液體        │桶  │2   │B-18-1                    │
├──┼────────┼──┼──┼─────────────┤
│99  │黑色不明液體    │罐  │1   │B-40                      │
├──┼────────┼──┼──┼─────────────┤
│100 │不明廢料 (一)   │袋  │1   │A-120                     │
├──┼────────┼──┼──┼─────────────┤
│101 │不明廢料 (二)   │袋  │1   │A-121                     │
├──┼────────┼──┼──┼─────────────┤
│102 │廢料            │瓶  │1   │A-133                     │
├──┼────────┼──┼──┼─────────────┤
│103 │裝廢料用空瓶    │個  │1   │A-134                     │
├──┼────────┼──┼──┼─────────────┤
│104 │不明藥丸        │袋  │3   │E-1                       │
├──┼────────┼──┼──┼─────────────┤
│105 │鑰匙            │支  │3   │A-150、B-48               │
├──┼────────┼──┼──┼─────────────┤
│106 │筆記本          │本  │1   │A-96                      │
└──┴────────┴──┴──┴─────────────┘
【附表二】
┌─┬─────┬─────┬──────┬──────────────────┬─────┐
│編│通聯時間  │發話人    │受話人      │通訊監察譯文內容                    │卷證頁次  │
│號│          │          │            │                                    │          │
├─┼─────┼─────┼──────┼──────────────────┼─────┤
│1 │98年5月31 │丙○○    │林先生      │A：林先生喔，我是五功一路這邊，我錢 │          │
│  │日16時31分│（A）     │（B ）      │   是明天匯給你還是今天拿給你？     │          │
│  │06秒      │0000000000│0000000000  │B：什麼五功一路，哪一個？           │          │
│  │          │          │            │A：五功一路這邊有向你租房子的啊。   │          │
│  │          │          │            │B：哦，你說新莊那邊哦。             │          │
│  │          │          │            │A：對，我今天拿去給你好嗎？         │          │
│  │          │          │            │B：你什麼時候要過來？               │          │
│  │          │          │            │A：1小時之內。                      │          │
│  │          │          │            │B：還是晚一點好了，我怕我等一下不在 │          │
│  │          │          │            │   。                               │          │
│  │          │          │            │A：打0958這支嗎？                   │          │
│  │          │          │            │B：打我手機好了，我媽可能不在，09398│          │
│  │          │          │            │   85435。                          │          │
├─┼─────┼─────┼──────┼──────────────────┼─────┤
│2 │98年5月31 │丙○○    │林太太      │A：林太太哦，我五功一路這邊啦，我拿 │          │
│  │日16時57分│（A）     │（B ）      │   錢給你好嗎？                     │          │
│  │11秒      │0000000000│0000000000  │B：啊？                             │          │
│  │          │          │            │A：拿房租給你，因為今天不能匯款。   │          │
│  │          │          │            │B：你要拿來我家裡哦，你知道我家嗎？ │          │
│  │          │          │            │A：我不知道。                       │          │
│  │          │          │            │B：我住在環河南路咧，還是你明天匯款 │          │
│  │          │          │            │   也沒關係。                       │          │
│  │          │          │            │A：我怕不好意思，已經月底了，環河南 │          │
│  │          │          │            │   路哪裡？                         │          │
│  │          │          │            │B：環河南路2段。                    │          │
├─┼─────┼─────┼──────┼──────────────────┼─────┤
│3 │98年08月26│圓圓      │佩姊        │A：佩姊不好意思，那個雞排，我現在可 │（發話基地│
│  │日15時33分│（A）     │（B）       │   能比較麻煩，可能莫名其妙不見。   │臺位於三重│
│  │25秒      │0000000000│0000000000  │B：我知道，沒有消息就是好消息。     │市○○○路│
│  │          │          │            │A：那個志毛，咬小牛的那條狗，現在人 │128號）   │
│  │          │          │            │   家又牽出來要咬小高。             │聲搜卷第10│
│  │          │          │            │B：我猜也是，絕對會。               │頁背面    │
│  │          │          │            │A：他現在怎樣你知道嗎？他叫志毛。   │          │
│  │          │          │            │B：我知道，志毛打來我就有感覺。     │          │
│  │          │          │            │A：哇，這樣不行，牽著咬，志毛現在被 │          │
│  │          │          │            │   洗去了，跟小牛的感覺。           │          │
│  │          │          │            │B：散啊。                           │          │
│  │          │          │            │A：他現在只出錢。                   │          │
│  │          │          │            │B：那個工錢拿到沒有，煮菜的錢。     │          │
│  │          │          │            │A：他現在只是一起燒（加熱），       │          │
│  │          │          │            │   我們不會管到這個，我們只負責包裝 │          │
│  │          │          │            │   好而已。                         │          │
│  │          │          │            │B：有東西（成品）要記得拿。         │          │
│  │          │          │            │A：有啊，他現在改良過了，看起來很美 │          │
│  │          │          │            │   觀，賣相不錯。                   │          │
│  │          │          │            │B：而且我有人啊。                   │          │
│  │          │          │            │A：我回來的時候有問過了，奇怪怎麼這 │          │
│  │          │          │            │   麼久，他這樣的東西可能只能生幾隻 │          │
│  │          │          │            │   而已，他已經生過之後剩下的，我說 │          │
│  │          │          │            │   難怪，因為我不知道他中間生過幾隻 │          │
│  │          │          │            │   ，我在那邊問。                   │          │
│  │          │          │            │B：看找的到找不到。                 │          │
│  │          │          │            │A：那天我把另外的母雞，在冰箱裡的那 │          │
│  │          │          │            │   個（液態安非他命），那個有啊。   │          │
│  │          │          │            │B：有喔... 上次我跟他有聯絡，他上次 │          │
│  │          │          │            │   跟我要雞蛋，我沒有，他跟我要小雞 │          │
│  │          │          │            │   ，我沒有。                       │          │
│  │          │          │            │A：志毛基本上知道他們，真的咬的話， │          │
│  │          │          │            │   我們這邊要從志毛跟他講幹，叫他搞 │          │
│  │          │          │            │   清楚... 叫光宇載你過來，我身上只 │          │
│  │          │          │            │   剩100 。                         │          │
├─┼─────┼─────┼──────┼──────────────────┼─────┤
│4 │98年08月26│丙○○    │某男        │A：亞瑟（音），你要拿東西嗎？水晶的 │（發話基地│
│  │日20時42分│（A）     │（B）       │   ，真的水晶的。                   │臺位於三重│
│  │48秒      │0000000000│0000000000  │（圓圓在旁邊罵：奇怪，你為什麼要講這│市○○○路│
│  │          │          │            │麼白）                              │128號）   │
│  │          │          │            │B：改天啦。                         │聲搜卷第10│
│  │          │          │            │A：好。                             │頁背面    │
├─┼─────┼─────┼──────┼──────────────────┼─────┤
│5 │98年08月27│佩姊      │圓圓        │A：你要把雞接去再來，懂嗎？         │（發話基地│
│  │日15時51分│（A）     │（B）       │B：弄那個數給你，1 隻半怎麼算？     │臺位於三重│
│  │27秒      │0000000000│0000000000  │   那個剛起鍋的。                   │市○○○路│
│  │          │          │            │A：多帶一點，我已經用了1 個，不到1個│128 號）  │
│  │          │          │            │   半。                             │聲搜卷第10│
│  │          │          │            │B：我們都是現做現撈，我看你比較急。 │頁背面    │
│  │          │          │            │A：我就只有先出1個而已。            │          │
├─┼─────┼─────┼──────┼──────────────────┼─────┤
│6 │98年09月06│長榮      │圓圓        │B：怎樣？                           │聲搜卷第10│
│  │日23時18分│（A）     │（B）       │A：阿龍說跟我過去找你。             │頁背面    │
│  │          │0000000000│0000000000  │B：現在？                           │          │
│  │          │阿龍（C） │            │A：你說要叫他幫你放是真的假的？     │          │
│  │          │          │            │B：對啊，不是很多，加加減減還是有一 │          │
│  │          │          │            │   點。                             │          │
│  │          │          │            │A：有多少？                         │          │
│  │          │          │            │B：等一下。                         │          │
│  │          │          │            │（B 問身旁丙○○：我叫人家幫我放的話│          │
│  │          │          │            │多少，丙○○表示他可以給多少，圓圓表│          │
│  │          │          │            │示他沒錢）B ：他能不能先，我朋友講他│          │
│  │          │          │            │要多少，先拿多少拿多少。            │          │
│  │          │          │            │A：你不是說叫他幫你放，現在是怎樣？ │          │
│  │          │          │            │B：有人在機歪啊。                   │          │
│  │          │          │            │A：等一下。                         │          │
│  │          │          │            │C：怎樣？                           │          │
│  │          │          │            │B：現在外面1克多少？                │          │
│  │          │          │            │C：現在很低，我拿差不多18。         │          │
│  │          │          │            │B：1克拿18？                        │          │
│  │          │          │            │（丙○○：隨便，18也可以，18就18）  │          │
│  │          │          │            │C：怎樣？現在是你那邊有很多？       │          │
│  │          │          │            │B：我們這邊還好。                   │          │
│  │          │          │            │（圓圓問身旁丙○○：我們這邊有多少東│          │
│  │          │          │            │西）                                │          │
│  │          │          │            │C：上次問你那個有嗎？               │          │
│  │          │          │            │B：那不行，那人被抓了。             │          │
├─┼─────┼─────┼──────┼──────────────────┼─────┤
│7 │98年09月14│長榮      │圓圓        │A：你那邊現在有嗎？                 │聲搜卷第11│
│  │日12時02分│（A）     │（B）       │B：可是不同樣的。                   │頁正面    │
│  │03秒      │0000000000│0000000000  │A：效果好嗎？                       │          │
│  │          │          │            │B：效果差不多，比較好一點，因為沒有 │          │
│  │          │          │            │   洗得很乾淨。                     │          │
│  │          │          │            │A：什麼沒洗得很乾淨？               │          │
│  │          │          │            │B：就是還有一點顏色，會比較強。     │          │
│  │          │          │            │A：會不會很難看？                   │          │
│  │          │          │            │B：有點黃黃的。                     │          │
│  │          │          │            │A：沒有那天那種的？                 │          │
│  │          │          │            │B：白色的？                         │          │
│  │          │          │            │A：對。                             │          │
│  │          │          │            │B：你自己拿回去洗。                 │          │
│  │          │          │            │A：要給人家的還洗。                 │          │
│  │          │          │            │B：那個他們還沒出來。               │          │
│  │          │          │            │A：是喔。                           │          │
│  │          │          │            │B：不然的話你要的話很多，我拿出去人 │          │
│  │          │          │            │   家都說要那種黃黃的比較好。       │          │
│  │          │          │            │A：他們應該不要有那種，他們很狗怪， │          │
│  │          │          │            │   你要怎麼算我？                   │          │
│  │          │          │            │B：你拿出去可以賣3 ，一樣1500。     │          │
│  │          │          │            │A：可以先拿一半現金給你，等弄出去， │          │
│  │          │          │            │   再付一半。                       │          │
│  │          │          │            │B：你先拿500給我？                  │          │
│  │          │          │            │A：可以，我先洗看看人家能不能接受。 │          │
│  │          │          │            │B：你會洗吧，把他洗白，用酒精嘛。   │          │
│  │          │          │            │A：會啊，洗一洗看人家能不能接受，會 │          │
│  │          │          │            │   接受比較好辦。                   │          │
│  │          │          │            │B：你算職業的，連洗都會，可是我沒有 │          │
│  │          │          │            │   秤。                             │          │
│  │          │          │            │A：你多弄一點給我，洗一洗還會折扣掉 │          │
│  │          │          │            │   ，到時候就不足了，洗一洗會變輕， │          │
│  │          │          │            │   你不多弄點。                     │          │
│  │          │          │            │B：喔。                             │          │
│  │          │          │            │A：我過去找你。                     │          │
├─┼─────┼─────┼──────┼──────────────────┼─────┤
│8 │98年9 月22│小高      │一峰化工    │A：請老闆娘聽一下。                 │（發話基地│
│  │日13時26分│（A）     │（B）       │B：什麼事？                         │臺位於三重│
│  │13秒      │0000000000│0000000000  │A：我要買東西。                     │市○○○路│
│  │          │          │            │B：買什麼？                         │128號）   │
│  │          │          │            │A：醋酸鈉4 罐，壓克力的1 萬6 千CC 。│聲搜卷第11│
│  │          │          │            │B：壓克力的藥水？                   │頁正面    │
│  │          │          │            │A：對，1 萬6 千CC，壓克力的，氯仿， │          │
│  │          │          │            │   丙酮1 桶，這樣多少錢，我過去拿。 │          │
│  │          │          │            │B：你等一下（B 接聽另一支電話）。   │          │
├─┼─────┼─────┼──────┼──────────────────┼─────┤
│9 │98年9 月24│小高      │安辰氣體戴小│A：戴小姐，我那個氫筒空的要去泰山， │（發話基地│
│  │日9 時0 分│（A）     │姐          │   他說沒有在灌。                   │臺位於三重│
│  │20秒      │0000000000│（B）       │B：現在北部都沒有人要灌，有公文下來 │市○○○路│
│  │          │          │000000000   │   不能灌小支的。                   │128號）   │
│  │          │          │            │A：那去哪邊灌？                     │聲搜卷第11│
│  │          │          │            │B：都不能灌，你拿過來我幫你處理。   │頁背面    │
│  │          │          │            │A：什麼時候會好？                   │          │
│  │          │          │            │B：要給我幾天，不能馬上，要偷偷灌， │          │
│  │          │          │            │   不能給人家看到，有公文下來，新竹 │          │
│  │          │          │            │   以北都不能灌，裝的盒子還在不在？ │          │
│  │          │          │            │A：在啊。                           │          │
│  │          │          │            │B：裝氫的那個箱子。                 │          │
│  │          │          │            │A：在啊，我再訂1支2米的。           │          │
│  │          │          │            │B：你就全部一起。                   │          │
│  │          │          │            │A：拿過去？                         │          │
│  │          │          │            │B：對。                             │          │
├─┼─────┼─────┼──────┼──────────────────┼─────┤
│10│98年9 月24│小高（A）0│安辰氣體戴小│A：我訂2米的什麼時候會好？          │（發話基地│
│  │日9 時15分│000000000 │姐（B）     │B：3 天左右，這種東西沒辦法趕。     │臺位於三重│
│  │17秒      │          │000000000   │A：那我訂1支。                      │市○○○路│
│  │          │          │            │B：你剛剛講過。                     │128號）   │
│  │          │          │            │A：要快一點。                       │聲搜卷第11│
│  │          │          │            │B：我去拿的時候順便空桶拿過去幫我處 │頁背面    │
│  │          │          │            │   理。                             │          │
│  │          │          │            │A：好，幫我最快速度，我會過去拿。   │          │
├─┼─────┼─────┼──────┼──────────────────┼─────┤
│11│98年9 月26│小高      │安辰氣體戴小│B：高先生，1 點過後可以過來拿。     │          │
│  │日11時54分│（A）     │姐（B）     │A：好，禮拜一去拿可不可以？         │          │
│  │24秒      │0000000000│000000000   │B：可以。                           │          │
│  │          │          │            │A：禮拜一去拿。                     │          │
├─┼─────┼─────┼──────┼──────────────────┼─────┤
│12│98年9 月29│佩姊      │圓圓        │A：你老公這次的味道好重。           │（發話基地│
│  │日8 時41分│（A）     │（B）       │B：有嗎？不會啊。                   │臺位於三重│
│  │26秒      │0000000000│0000000000  │A：真的，真的，這次味道比較重。     │市○○○路│
│  │          │          │            │B：可是都差不多。                   │128號）   │
│  │          │          │            │A：真的。                           │偵15292 號│
│  │          │          │            │B：他出買早餐，他回來我問他。       │卷第32頁  │
│  │          │          │            │A：昨天第1次被退，慘了。            │          │
│  │          │          │            │B：是啊。                           │          │
│  │          │          │            │A：不然我怎麼會這樣講。             │          │
│  │          │          │            │B：這樣我跟他講，他帶回來加工一下。 │          │
├─┼─────┼─────┼──────┼──────────────────┼─────┤
│13│98年10月01│某男      │圓圓        │A：我拿1 支手機押在你那邊可以嗎？   │（發話基地│
│  │日07時50分│（A）     │（B）       │B：我不要，你要多少，我現在也沒那麼 │臺位於三重│
│  │27秒      │0000000000│0000000000  │   多。                             │市○○○路│
│  │          │          │            │A：那我不如等通訊行，我把手機拿去賣 │128號）   │
│  │          │          │            │   ，我這台最新的。                 │偵15292 號│
│  │          │          │            │B：拿來不值錢我叫你滾回去...        │卷第32頁  │
│  │          │          │            │   我幹嘛讓你押在這邊，你的意思是你 │          │
│  │          │          │            │   不贖回來我就賺到了？             │          │
│  │          │          │            │A：對呀。                           │          │
│  │          │          │            │B：你要多少？我們現在沒那麼多東西。 │          │
│  │          │          │            │A：2個有嗎？                        │          │
│  │          │          │            │B：2克？沒那麼多東西。              │          │
│  │          │          │            │A：有多少？                         │          │
│  │          │          │            │B：要晚一點。                       │          │
│  │          │          │            │A：現在有多少？                     │          │
│  │          │          │            │B：還不到1克，還沒拿出來，還沒熟，還│          │
│  │          │          │            │   在燉，時間還不夠，還沒乾。       │          │
│  │          │          │            │A：我先過去。                       │          │
│  │          │          │            │B：你先拿一點回去試。               │          │
├─┼─────┼─────┼──────┼──────────────────┼─────┤
│14│98年10月01│佩姊      │圓圓        │A：他下班了沒？                     │（發話基地│
│  │日18時22分│（A）     │（B）       │B：他沒車。                         │臺位三重市│
│  │36秒      │0000000000│0000000000  │A：我也沒辦法，我也沒車，那有空再說 │大同北路12│
│  │          │          │            │   ，時間拖越久錢越少...他介紹朋友就│8號）     │
│  │          │          │            │   一直出。                         │偵15292 號│
│  │          │          │            │B：我知道，他這幾天上班，我們現在這 │卷第32頁  │
│  │          │          │            │   個挺漂亮的。                     │          │
│  │          │          │            │A：沒辦法，傷腦筋沒人。             │          │
│  │          │          │            │B：我不確定，他根本沒電話。         │          │
│  │          │          │            │A：有多少東西？                     │          │
│  │          │          │            │B：我看不出來，我看不出來，         │          │
│  │          │          │            │   好多杯啊，0000000 跟上面都差不多 │          │
│  │          │          │            │   ，2 公、0 點、1 公分（1 公分大小 │          │
│  │          │          │            │   安非他命結晶）                   │          │
│  │          │          │            │A：什麼東西？                       │          │
│  │          │          │            │B：杯子啊，大大小小都有。           │          │
│  │          │          │            │A：沒關係，我等一下看有沒有人帶我去 │          │
│  │          │          │            │   。                               │          │
├─┼─────┼─────┼──────┼──────────────────┼─────┤
│15│98年10月01│五百      │圓圓        │B：你到了？                         │（發話基地│
│  │日20時24分│（A）     │（B）       │A：早就到了。                       │臺位於三重│
│  │27秒      │0000000000│0000000000  │B：我們正在趕工。                   │市○○○路│
│  │          │          │            │A：趕什麼工？                       │128號）   │
│  │          │          │            │B：因為我不懂，你也不懂。           │98偵15292 │
│  │          │          │            │A：不是啊，趕好的我們的先拿出來。   │號第33頁  │
│  │          │          │            │B：問題是哪有先好的，這是一起的，你 │          │
│  │          │          │            │   有看過1 個鍋子分開煮的嗎？       │          │
│  │          │          │            │A：那個到時候回去再煮就好了。       │          │
│  │          │          │            │B：沒有，一樣的，沒有一點點1        │          │
│  │          │          │            │   鍋煮的，等一下GO、GO，對，等一下 │          │
│  │          │          │            │   。                               │          │
│  │          │          │            │A：好啦，開銀色的車，快點。         │          │
├─┼─────┼─────┼──────┼──────────────────┼─────┤
│16│98年10月01│佩姊      │圓圓        │A：怎麼樣？                         │（發話基地│
│  │日22時20分│（A）     │（B）       │B：再差一點點就OK了，把他放涼了。   │臺位於三重│
│  │05秒      │0000000000│0000000000  │A：好。                             │市○○○路│
│  │          │          │            │                                    │128號）   │
│  │          │          │            │                                    │偵15292 號│
│  │          │          │            │                                    │卷第33頁  │
├─┼─────┼─────┼──────┼──────────────────┼─────┤
│17│98年10月12│圓圓      │五百        │A：有到3個。                        │（發話基地│
│  │日14時27分│（A）     │（B）       │B：好，OK的？沒問題？               │臺位於三重│
│  │07秒      │0000000000│0000000000  │A：長相比較不好看，燒下去一樣。     │市○○○路│
│  │          │          │            │B：我說有沒有效？                   │128號）   │
│  │          │          │            │A：你看佩姊都，佩佩都往我這邊拿，一 │偵14557 號│
│  │          │          │            │   樣的。                           │卷第97頁正│
│  │          │          │            │B：白的還是黃的。                   │面        │
│  │          │          │            │A：黃的，它是長的醜一點，我們沒弄得 │          │
│  │          │          │            │   太漂亮，太漂亮沒效。             │          │
├─┼─────┼─────┼──────┼──────────────────┼─────┤
│18│98年10月19│佩姊      │圓圓        │A：你們現在都沒有了嗎？             │偵14557 號│
│  │日21時24分│（A）     │（B）       │B：沒有了。                         │卷第41頁  │
│  │          │0000000000│0000000000  │A：沒有了，完蛋了。                 │          │
│  │          │          │小高（C）   │B：怎樣？                           │          │
│  │          │          │            │A：出的差不多了。                   │          │
│  │          │          │            │B：你等一下，你問他。               │          │
│  │          │          │            │C：喂。                             │          │
│  │          │          │            │A：家裡都沒有了，再蹦一點出來好不好 │          │
│  │          │          │            │   ？                               │          │
│  │          │          │            │C：晚一點回去看看好不好？           │          │
│  │          │          │            │A：再蹦一點出來，我快沒有了，晚一點 │          │
│  │          │          │            │   錢再拿給你。                     │          │
│  │          │          │            │C：好，我再給你消息。               │          │
│  │          │          │            │A：一定要蹦出來。                   │          │
│  │          │          │            │C：好。                             │          │
├─┼─────┼─────┼──────┼──────────────────┼─────┤
│19│98年10月20│佩姊      │圓圓        │A：你1個人在家？                    │98偵14557 │
│  │日22時57分│（A）     │（B）       │B：沒有。                           │號第41-42 │
│  │47秒      │0000000000│0000000000  │A：他也在？                         │頁        │
│  │          │          │小高（C）   │B：對，什麼事？                     │          │
│  │          │          │            │A：他說你會，把它重新處理好，把小雞 │          │
│  │          │          │            │   重新孵出。                       │          │
│  │          │          │            │B：因為可能我帶安眠藥，他覺得沒用， │          │
│  │          │          │            │   結果躺下去就起不來了。           │          │
│  │          │          │            │A：誰？                             │          │
│  │          │          │            │B：小飛啊，不然他這次打電話         │          │
│  │          │          │            │   來說要早點起來，結果沒消息，你跟 │          │
│  │          │          │            │   他講。                           │          │
│  │          │          │            │C：喂。                             │          │
│  │          │          │            │A：不是重新開水燒開，然後放？       │          │
│  │          │          │            │C：不是開水。                       │          │
│  │          │          │            │A：我知道不是。                     │          │
│  │          │          │            │C：那要有機器，沒機器弄不起來。     │          │
│  │          │          │            │A：那怎麼辦？沒別的辦法？           │          │
│  │          │          │            │C：沒有。                           │          │
│  │          │          │            │A：那你昨天騙我。                   │          │
│  │          │          │            │C：沒有，昨天機器就這樣，過濾就好。 │          │
│  │          │          │            │A：那怎麼弄？                       │          │
│  │          │          │            │C：沒機器怎麼弄？                   │          │
│  │          │          │            │A：你還說圓圓會？                   │          │
│  │          │          │            │C：沒過濾的機器怎麼弄？             │          │
│  │          │          │            │A：那你還說圓圓會？                 │          │
│  │          │          │            │圓圓在旁說乾掉了                    │          │
│  │          │          │            │C：乾掉了，還是一樣，就那1 大塊那沒 │          │
│  │          │          │            │   用。                             │          │
│  │          │          │            │圓圓在旁說1 大塊蒸發掉了            │          │
│  │          │          │            │A：看怎樣打給我，那沒辦法嗎？       │          │
│  │          │          │            │B：對啊。                           │          │
│  │          │          │            │A：好啦，他說你會弄，放酒精裡煮。   │          │
│  │          │          │            │B：你現在的意思你要吃雞，要吃小雞就 │          │
│  │          │          │            │   對了？                           │          │
│  │          │          │            │A：對對對。                         │          │
│  │          │          │            │B：是喔（圓圓對小高說他要吃小雞，可 │          │
│  │          │          │            │   是沒東西啊）                     │          │
│  │          │          │            │A：不是，我傳簡訊給你。             │          │
└─┴─────┴─────┴──────┴──────────────────┴─────┘
附錄本判決論罪法條全文
毒品危害防制條例第4 條第2 項
製造、運輸、販賣第二級毒品者，處無期徒刑或7 年以上有期徒
刑，得併科新臺幣7 百萬元以下罰金。

司法院資訊處製作；財團法人民間司法改革基金會備份。
